---
title: "Parte4"
author: "Arthur Sena"
date: "06/05/2015"
output: pdf_document
---
```{r}
library(ggplot2, quietly = T, warn.conflicts = F)
library(dplyr, quietly = T, warn.conflicts = F)
```


#Descrição dos dados: 

Os dados utilizados nessa análise foram reunidos à partir das submissões dos alunos da disciplina de "Programação 1" do curso de Ciência da Computação na UFCG. Onde, foi coletado as submissões de todos os aluno durante o período letivo 2014.2. No total, há 15148 submissões de 101 alunos para 427 questões. Abaixo, é possível visualizar uma pequena parte amostra dos nossos dados.

```{r}
     students <- read.table("students.data",header = T)
      head(students)
```

Cada linha representa a submissão de um aluno para uma determinada questão. As variáveis são, respectivamente: timestamp da submissão, o identificador da questão, o número atual de tentativas do aluno para aquela questão (zero significa que o aluno acessou a questão), o  resultado dos testes e o identificador do aluno. 

#Analisando os dados

__1) Qual o intervalo de confiança da média de tentativas das questões com mais submissões ?.__

A fim de responder essa pergunta, eu agrupei os nossos dados por questão e para cada grupo de questão eu calculei a média de tentativas que resultaram em acerto, ou seja, descobrir qual o número da tentativa que, em média, ocorre a maior parte dos acertos. Após isso, eu calculei o intervalo de confiança com 95% para as médias que obtive e construi um gráfico para uma melhor visualização desses intervalos.

```{r}

   calcula_intervalo_95 <- function(amostra,tamanhoAmostra){
        se <- sd(amostra[,3])/sqrt(tamanhoAmostra)
        inferior <- mean(amostra$attempt) - (1.96*se)
        superior <- mean(amostra$attempt) + (1.96*se)
        list("mean"=mean(amostra$attempt) , "lower"=inferior,"upper"=superior,questao=amostra[1,2])
    }
  
    students <- read.table("students.data",header = T)
    questions <- levels(students$question)
   sample_cis <- data.frame(upper = c(), mean = c(), lower = c(), questao=c())
      for(i in seq(1, length(questions))){
            a_sample <- students[students$question == questions[i],]
              if (nrow(a_sample) > 1 ){
                interval <- calcula_intervalo_95(a_sample, length(a_sample))
                sample_cis <- rbind(sample_cis, data.frame(mean = interval["mean"], lower = interval["lower"],upper = interval["upper"], questao=interval["questao"]))  
            }
            
    }

     sample_cis<-sample_cis[order(-sample_cis$mean),]
     sample_cis_temp1 <- sample_cis[1:10,]

     ggplot(sample_cis_temp1, aes(x =  sample_cis_temp1$questao, y = mean),width = 2) + 
       geom_point() + 
        geom_errorbar(aes(ymin = lower, ymax = upper)) +  theme(axis.text.x = element_text(angle = 45, hjust = 1)) 
```

Visualizando os gráficos, podemos notar que alguns intervalos apresentam um intervalo muito grande, isso ocorre, porque o tamanho da amostra é inversamente proporcional ao tamanho do intervalo. Assim sendo, nesses casos o tamanho da amostra é muito reduzido e a imprecisão é muito alta. Outra observação interessante é à respeito da sobreposição dos intervalos, ou seja, a média das questões, aparentemente, não apresenta uma


__2) Qual o turno do dia(manhã,tarde, noite e madrugada) que ocorre uma maior frequência de submissões ?__

Para responder essa pergunta, precisamos criar uma nova variável na tabela chamda Turno, na qual apresentará o turno do dia 
em que aquela submissão ocorreu. Após isso, calculamos a média de submissões por turno e o seu, respectivo, intervalo de confiança.

```{r}

    students <- read.table("students.data",header = T)      

    #Criando a nova coluna
    students$Turno <- ""
 
    #Preenchendo a nova coluna à partir do horário que a submissão ocorreu
    for (i in seq(1,nrow(students))){
      data <- strptime(students[i,1],format='%Y%m%d%H%M%S')
      horas <- as.numeric(format(as.data.frame(data)[1],"%H"))
      if (horas >= 12 & horas < 18){
            students[i,6] = "tarde" 
      }
      else if(horas>=6 & horas <12){
        students[i,6] = "manha" 
      }
      else if (horas>=18 & horas <=23){
        students[i,6] = "noite" 
      }
      else{
        students[i,6] = "madrugada" 
      }
    }

   #Criando o gráfico
ggplot(students, aes(x = Turno, y = attempt)) + 
  stat_summary(fun.y = mean, geom = "point") + 
  stat_summary(fun.data = mean_cl_normal, geom = "errorbar", colour = "blue", width = 0.2)

```

Visualizando o gráfico acima, podemos fazer algumas observações interessantes sobre a nossa amostra:

1)O intervalo de confiança do turno da madrugada é muito grande, o que indica um tamanho pequeno de amostra.

2)O intervalo de confiança do turno da manhã é pequeno, o que indica um tamanho grande de amostra.

3)Não é possível afirmar qual turno ocorre mais submissões entre Tarde e Noite, pois ambos intervalos se sobrepõem mais que um quarto.

4)Com 95% de confiança, é possível dizer que ocorre uma maior média de submissões no turno da manhã.


