---
title: "Problema2 - Parte2"
author: "Arthur Sena"
date: "05/01/2015"
output: pdf_document
---
```{r}
library(ggplot2, quietly = T, warn.conflicts = F)
library(dplyr, quietly = T, warn.conflicts = F)
```

#Descrição dos dados: 

```{r}
    deputados <- read.csv("AnoAtual.csv")
```

Os dados usados nesse experimento foram obtidos do site da Câmara dos Deputados e seu conteúdo pode ser acessado clicando [aqui](http://www2.camara.leg.br/transparencia/cota-para-exercicio-da-atividade-parlamentar/dados-abertos-cota-parlamentar). Tais dados são  relativos aos gastos parlamentares registrados na Câmara dos Deputados. Abaixo, pode ser visto uma pequena amostra do seu conteúdo:

```{r}
    amostra <- select(deputados, txNomeParlamentar, ideCadastro, sgPartido,  vlrLiquido)
    head(amostra,n = 10)
```

Todas as variáveis/colunas e suas, respectivas, descrições podem ser visualizadas no [link](http://www2.camara.leg.br/transparencia/cota-para-exercicio-da-atividade-parlamentar/explicacoes-sobre-o-formato-dos-arquivos-xml).


#Analisando os dados

Com esses dados em mãos, nós podemos fazer algumas análises interessantes sobre eles. Por exemplo, vamos calcular a média da variável "vlrLiquido" para aquelas despesas relativa à serviços portais.

```{r}
  servicosPostais_gastos <- deputados %>% select(txNomeParlamentar,vlrLiquido,txtDescricao,sgUF,sgPartido) %>% filter  (txtDescricao == "SERVIÇOS POSTAIS")
  mean(servicosPostais_gastos$vlrLiquido)

```

A fim de fazer uma análise mais detalhada, abaixo se encontra a função de distribuição de probabilidade, no qual representas chances de um determinado valor ser assumido pela variavel.

```{r}
      ggplot( servicosPostais_gastos, aes(vlrLiquido)) + 
  geom_density() +
  theme_bw()
``` 

```{r}
  ggplot( servicosPostais_gastos, aes(vlrLiquido)) + 
   geom_density() +coord_cartesian(xlim=c(0, 500))+ 
   theme_bw()
```


Visualizando distribuição de probabilidade do gráfico acima, podemos observar que a variável apresenta uma maior chance de obter valores abaixo de R$500,00 reais. A partir dos gráficos acima observados, podemos demontrar alguns conceitos interessantes de estatistica, como por exemplo: O teorema do limite central. Tal teorema afirma que "Qualquer que seja a distribuição da variável de interesse para grande amostras, a distribuição das médias amostrais serão aproximadamente normalmente distribuídas". A fim de um melhor entendimento sobre o teorema, podemos demontrá-lo utilizando os gastos de Serviços Postais dos deputados.

Primeiramente, vamos reunir 10 amostras de tamanho 100 da nossa população e calcular, para cada amostra, sua média. Feito isso, vamos visualizar a distribuição de probabilidade para as médias das nossas amostras.

#10 amostras coletadas
```{r}
dist_original <- servicosPostais_gastos$vlrLiquido
amostra_tamanho <- 100
num_amostras <- 10

amostras_media <- c()
for(i in seq(1, num_amostras)){
  uma_amostra <- sample(dist_original, amostra_tamanho)
  amostras_media[i] <- mean(uma_amostra)
}

ggplot(data.frame(amostras_media), aes(amostras_media)) + geom_histogram(binwidth = 10)
```

Aparentemente, a distribuição acima, não se apresenta muito similar a uma distribuição normal. Contudo, se continuarmos a aumentar o números de amostras coletadas o Teorema Central do Limite poderá ser constatado.

#100 amostras coletadas
```{r}
dist_original <- servicosPostais_gastos$vlrLiquido
amostra_tamanho <- 100
num_amostras <- 100

amostras_media <- c()
for(i in seq(1, num_amostras)){
  uma_amostra <- sample(dist_original, amostra_tamanho)
  amostras_media[i] <- mean(uma_amostra)
}

ggplot(data.frame(amostras_media), aes(amostras_media)) + geom_histogram(binwidth = 10)
```



#1000 amostras coletadas
```{r}
dist_original <- servicosPostais_gastos$vlrLiquido
amostra_tamanho <- 100
num_amostras <- 1000

amostras_media <- c()
for(i in seq(1, num_amostras)){
  uma_amostra <- sample(dist_original, amostra_tamanho)
  amostras_media[i] <- mean(uma_amostra)
}

ggplot(data.frame(amostras_media), aes(amostras_media)) + geom_histogram(binwidth = 10)
```

#10000 amostras coletadas

```{r}
dist_original <- servicosPostais_gastos$vlrLiquido
amostra_tamanho <- 100
num_amostras <- 10000

amostras_media <- c()
for(i in seq(1, num_amostras)){
  uma_amostra <- sample(dist_original, amostra_tamanho)
  amostras_media[i] <- mean(uma_amostra)
}

ggplot(data.frame(amostras_media), aes(amostras_media)) + geom_histogram(binwidth = 10)
```

Podemos observar que à medida que aumentamos o número de amostras a forma da nossa distribuição se aproxima cada vez mais da forma de uma distribuição normal. 

