---
title: "Checkpoint1"
author: "Arthur Sena"
date: "04/06/2016"
output: html_document
---

#Descriçao dos dados
Os dados são referentes aos usuários de ônibus de Curitiba, onde cada linha do arquivo segue o seguinte padrão: 

```{r echo=FALSE, warning=FALSE}
   library(dplyr)
   dados <- read.csv("~/Documents/DataAnalysis_Problems/DataCourse2/Problem4/dados.csv", dec=",")
   head(dados)
```

As variáveis e seus significados estão listados abaixo:

__VEIC__ - identificador do veículo
__LAT__ - coordenada latitude
__LON__ - coordenada longitude
__DTHR__ - data e hora da localização
__COD_LINHA__ - Código da linha de ônibus

#Problema

A partir dos dados fornecidos, vamos predizer a duração da viagem de ônibus e linhas a partir da localização dos veículos, considerando como ponto inicial o primeiro registro de localização. Assim sendo, vamos precisar criar mais duas colunas no nosso dataset original, onde elas vão representar a duração da viagem e a, respectiva distância.

A fim de calcular a distância percorrida, a fórmula de distância euclidiana será usada. Dessa forma, vamos usar a LAT e LON pra calcular a distância entre os pontos, e dessa forma achar a distância feita pelo ônibus/linha. Nesse caso, o ponto inicial será o primeiro registro de localização. Uma lógica semelhante será aplicada a fim de calcular o tempo gasto pelo ônibus/linha.

Outro ponto a se considerar é que o mais de um veículos pode estar rodando na mesma linha. Desse modo, precisamos agrupar linha e veiculo a fim de criar os nossos modelo.

#Derivando a coluna distância

```{r,message=FALSE, warning=FALSE}
   veic_AA005_linha_222 <- filter(dados, VEIC =='AA005',COD_LINHA == 222)
   veic_AA005_linha_812 <- filter(dados, VEIC =='AA005',COD_LINHA == 812)

   veic_AA006_linha_812 <- filter(dados, VEIC =='AA006',COD_LINHA == 812)
   veic_AA006_linha_822 <- filter(dados, VEIC =='AA006',COD_LINHA == 822)

   veic_AA007_linha_812 <- filter(dados, VEIC =='AA007',COD_LINHA == 812)
   veic_AA007_linha_827 <- filter(dados, VEIC =='AA007',COD_LINHA == 827)

    criarDistancia <- function(dataset){
         dataset$Distancia <- NA
         
         for (i in 1:nrow(dataset)){
             if (i == 1){
               dataset[i,6] = 0
            }
            else{
                  #Usando a distância euclidiana abaixo
                    dataset[i,6] = dataset[i-1,6] + sqrt((dataset[i,2] - dataset[i-1,2])^2 + (dataset[i,3] - dataset[i-1,3])^2)
            }
         }
         
         return(dataset)
    }

   veic_AA005_linha_222 <- criarDistancia(veic_AA005_linha_222)
   veic_AA005_linha_812 <- criarDistancia(veic_AA005_linha_812)

   veic_AA006_linha_812 <- criarDistancia(veic_AA006_linha_812)
   veic_AA006_linha_822  <- criarDistancia(veic_AA006_linha_822)

   veic_AA007_linha_812 <- criarDistancia(veic_AA007_linha_812)
   veic_AA007_linha_827 <- criarDistancia(veic_AA007_linha_827)
```

#Derivando a coluna tempo

```{r}

   criarDuracao <- function(dataset){
     #Criando o timestamp a partir da variável DTHR
     dataset$timestamp <- as.POSIXct(strptime(x = as.character(dataset$DTHR),
                                 format = "%d/%m/%Y %H:%M:%S"))
     dataset$Duracao <- NA
     temp_veic <- ""

     for (i in 1:nrow(dataset)){
         if (i == 1){
           dataset[i,8] = 0
        }
        else{
            #Subtraímos o tempo atual pelo anterior e somamos com o tempo até o ponto inicial
            dataset[i,8] = dataset[i-1,8] + (dataset[i-1,7]-dataset[i,7])
        }
     }
     return(dataset)
   }
   veic_AA005_linha_222 <- criarDuracao(veic_AA005_linha_222)
   veic_AA005_linha_812 <- criarDuracao(veic_AA005_linha_812)

   veic_AA006_linha_812 <- criarDuracao(veic_AA006_linha_812)
   veic_AA006_linha_822  <- criarDuracao(veic_AA006_linha_822)

   veic_AA007_linha_812 <- criarDuracao(veic_AA007_linha_812)
   veic_AA007_linha_827 <- criarDuracao(veic_AA007_linha_827)
```


Vamos agora analisar a distribuição da coluna 'Duração'

```{r, message=FALSE, warning=FALSE}
    hist(veic_AA005_linha_222$Duracao)
    hist(veic_AA005_linha_812$Duracao)

    hist(veic_AA006_linha_812$Duracao)
    hist(veic_AA006_linha_822$Duracao)

    hist(veic_AA007_linha_812$Duracao)
    hist(veic_AA007_linha_827$Duracao)
```

Aparentemente, nossos dados apresentam uma distribuição sem nenhum outlier's perceptível.

#Criando os modelos

Vamos usar o 'Caret' para dividir em treino e teste o dataset e criar os modelos. No caso, vamos criar um modelo pra cada veiculo. Cada um desses modelos irá tentar prever a duração da viagem do seu, respectivo, veículo.

```{r, warning=FALSE, message=FALSE}
    library(caret)

   #Criando as partições de treino e teste    
    index_AA005_linha_222 <- createDataPartition(veic_AA005_linha_222$Duracao, p = .75, list = FALSE)

    index_AA005_linha_812 <- createDataPartition(veic_AA005_linha_812$Duracao, p = .75, list = FALSE)

    index_AA006_linha_812 <- createDataPartition(veic_AA006_linha_812$Duracao, p = .75, list = FALSE)

    index_AA006_linha_822 <- createDataPartition(veic_AA006_linha_822$Duracao, p = .75, list = FALSE)

    index_AA007_linha_812 <- createDataPartition(veic_AA007_linha_812$Duracao, p = .75, list = FALSE)
    
    index_AA007_linha_827 <- createDataPartition(veic_AA007_linha_827$Duracao, p = .75, list = FALSE)

    training_AA005_linha_222 <- veic_AA005_linha_222[ index_AA005_linha_222,]
    testing_AA005_linha_222  <- veic_AA005_linha_222[-index_AA005_linha_222,]

    training_AA005_linha_812 <- veic_AA005_linha_812[ index_AA005_linha_812,]
    testing_AA005_linha_812  <- veic_AA005_linha_812[-index_AA005_linha_812,]

    training_AA006_linha_812 <- veic_AA006_linha_812[ index_AA006_linha_812,]
    testing_AA006_linha_812  <- veic_AA006_linha_812[-index_AA006_linha_812,]

    training_AA006_linha_822 <- veic_AA006_linha_822[ index_AA006_linha_822,]
    testing_AA006_linha_822  <- veic_AA006_linha_822[-index_AA006_linha_822,]

    training_AA007_linha_812 <- veic_AA007_linha_812[ index_AA007_linha_812,]
    testing_AA007_linha_812  <- veic_AA007_linha_812[-index_AA007_linha_812,]

    training_AA007_linha_827 <- veic_AA007_linha_827[ index_AA007_linha_827,]
    testing_AA007_linha_827  <- veic_AA007_linha_827[-index_AA007_linha_827,]

   #Usando cross-validation para evitar o overfitting
    fitControl <- trainControl(
                           method = "repeatedcv",
                           number = 10,
                           repeats = 10)

   #Treinando os modelos usando regressão linear
    mode_AA005_linha_222 <- train(Duracao ~ Distancia, data = training_AA005_linha_222,
                 method = "lm",
                 metric = "RMSE",
                 trControl = fitControl)

    mode_AA005_linha_812 <- train(Duracao ~ Distancia, data = training_AA005_linha_812,
                 method = "lm",
                 metric = "RMSE",
                 trControl = fitControl)

    mode_AA006_linha_812 <- train(Duracao ~ Distancia, data = select(training_AA006_linha_812,Duracao, Distancia),
                 method = "lm",
                 metric = "RMSE",
                 trControl = fitControl)

  mode_AA006_linha_822 <- train(Duracao ~ Distancia, data = training_AA006_linha_822,
                 method = "lm",
                 metric = "RMSE",
                 trControl = fitControl)

    mode_AA007_linha_812 <- train(Duracao ~ Distancia, data = training_AA007_linha_812,
                 method = "lm",
                 metric = "RMSE",
                 trControl = fitControl)

    mode_AA007_linha_827<- train(Duracao ~ Distancia, data = training_AA007_linha_827,
                 method = "lm",
                 metric = "RMSE",
                 trControl = fitControl)

    print(mode_AA005_linha_222)
    print(mode_AA005_linha_812)

    print(mode_AA006_linha_812)
    print(mode_AA006_linha_822)

    print(mode_AA007_linha_812)
    print(mode_AA007_linha_827)

```

Conseguimos um bom R2 no treino. Agora, vamos ver como os modelos se comportam no teste.

#Testando os modelos 

Vamos agora testar nossosm modelos e calcular o R2 e RMSE pra cada um.

```{r, warning=FALSE, message=FALSE}
    predicoes_AA005_linha_222 <- predict(mode_AA005_linha_222, select(testing_AA005_linha_222, Distancia))
    predicoes_AA005_linha_812 <- predict(mode_AA005_linha_812, select(testing_AA005_linha_812, Distancia))

    predicoes_AA006_linha_812 <- predict(mode_AA006_linha_812, select(testing_AA006_linha_812, Distancia))
    predicoes_AA006_linha_822 <- predict(mode_AA006_linha_822, select(testing_AA006_linha_822, Distancia))

    predicoes_AA007_linha_812 <- predict(mode_AA007_linha_812, select(testing_AA007_linha_812, Distancia))
    predicoes_AA007_linha_827 <- predict(mode_AA007_linha_827, select(testing_AA007_linha_827, Distancia))

    residuos_AA005_linha_222 <- testing_AA005_linha_222$Duracao - predicoes_AA005_linha_222
    residuos_AA005_linha_812 <- testing_AA005_linha_812$Duracao - predicoes_AA005_linha_812

    residuos_AA006_linha_812 <- testing_AA006_linha_812$Duracao - predicoes_AA006_linha_812
    residuos_AA006_linha_822 <- testing_AA006_linha_822$Duracao - predicoes_AA006_linha_822

    residuos_AA007_linha_812 <- testing_AA007_linha_812$Duracao - predicoes_AA007_linha_812
    residuos_AA007_linha_827 <- testing_AA007_linha_827$Duracao - predicoes_AA007_linha_827

   r2_AA005_linha_222 <- R2(predicoes_AA005_linha_222, testing_AA005_linha_222$Duracao)
   r2_AA005_linha_812 <- R2(predicoes_AA005_linha_812, testing_AA005_linha_812$Duracao)

   r2_AA006_linha_812 <- R2(predicoes_AA006_linha_812, testing_AA006_linha_812$Duracao)
   r2_AA006_linha_822 <- R2(predicoes_AA006_linha_822, testing_AA006_linha_822$Duracao)

   r2_AA007_linha_812 <- R2(predicoes_AA007_linha_812, testing_AA007_linha_812$Duracao)
   r2_AA007_linha_827 <- R2(predicoes_AA007_linha_827, testing_AA007_linha_827$Duracao)

   rmse_AA005_linha_222 <- RMSE(predicoes_AA005_linha_222, testing_AA005_linha_222$Duracao)
   rmse_AA005_linha_812 <- RMSE(predicoes_AA005_linha_812, testing_AA005_linha_812$Duracao)

   rmse_AA006_linha_812 <- RMSE(predicoes_AA006_linha_812, testing_AA006_linha_812$Duracao)
   rmse_AA006_linha_822 <- RMSE(predicoes_AA006_linha_822, testing_AA006_linha_822$Duracao)

   rmse_AA007_linha_812 <- RMSE(predicoes_AA007_linha_812, testing_AA007_linha_812$Duracao)
   rmse_AA007_linha_827 <- RMSE(predicoes_AA007_linha_827, testing_AA007_linha_827$Duracao)

   r2_AA005_linha_222
   r2_AA005_linha_812
   r2_AA006_linha_812
   r2_AA006_linha_822
   r2_AA007_linha_812
   r2_AA007_linha_827

```

Vemos que apresentamos um R2 bem alto, o que indica que os nossos modelos conseguem explicar uma alta porcentagem da variação da nossa variável alvo. Isso, também, indica que todos os veículose linhas são bastante previsiveís. Podemos agora mostrar os gráficos entre as nossas predições e o valor real.

```{r, message=FALSE, warning=FALSE}
          plot(predicoes_AA005_linha_222, testing_AA005_linha_222$Duracao)
          plot(predicoes_AA005_linha_812, testing_AA005_linha_812$Duracao)

          plot(predicoes_AA006_linha_812, testing_AA006_linha_812$Duracao)
          plot(predicoes_AA006_linha_822, testing_AA006_linha_822$Duracao)

          plot(predicoes_AA007_linha_812, testing_AA007_linha_812$Duracao)
          plot(predicoes_AA007_linha_827, testing_AA007_linha_827$Duracao)
```

Observando os gráficos acima, vemos claramente que existe uma relação linear forte entre nossas predições e os valores reais.

#######################################################################



#Criando os modelos

Vamos usar o 'Caret' para dividir em treino e teste o dataset e criar os modelos. No caso, vamos criar um modelo pra cada veiculo. Cada um desses modelos irá tentar prever a duração da viagem do seu, respectivo, veículo.

```{r, warning=FALSE, message=FALSE}
    library(caret)

    #Filtrando os dados para cada um dos veiculos
     veic_AA005 <- filter(dados, VEIC == "AA005")
     veic_AA006 <- filter(dados, VEIC == "AA006")
     veic_AA007 <- filter(dados, VEIC == "AA007")

   #Criando as partições de treino e teste    
    index_AA005 <- createDataPartition(veic_AA005$Duracao, p = .75, list = FALSE)
    index_AA006 <- createDataPartition(veic_AA006$Duracao, p = .75, list = FALSE)
    index_AA007 <- createDataPartition(veic_AA007$Duracao, p = .75, list = FALSE)

    training_AA005 <- veic_AA005[ index_AA005,]
    testing_AA005  <- veic_AA005[-index_AA005,]

    training_AA006 <- veic_AA006[ index_AA006,]
    testing_AA006  <- veic_AA006[-index_AA006,]

    training_AA007 <- veic_AA007[ index_AA007,]
    testing_AA007  <- veic_AA007[-index_AA007,]

   #Usando cross-validation para evitar o overfitting
    fitControl <- trainControl(
                           method = "repeatedcv",
                           number = 10,
                           repeats = 10)

   #Treinando os modelos usando regressão linear
    mode_AA005 <- train(Duracao ~ Distancia, data = training_AA005,
                 method = "lm",
                 metric = "RMSE",
                 trControl = fitControl)

    mode_AA006 <- train(Duracao ~ Distancia, data = training_AA006,
                 method = "lm",
                 metric = "RMSE",
                 trControl = fitControl)

    mode_AA007 <- train(Duracao ~ Distancia, data = select(training_AA007,Duracao, Distancia),
                 method = "lm",
                 metric = "RMSE",
                 trControl = fitControl)
    print(mode_AA005)
    print(mode_AA006)
    print(mode_AA007)
```

Conseguimos um bom R2 no treino. Agora, vamos ver como os modelos se comportam no teste.

#Testando os modelos de Veiculos

Vamos agora testar nossosm modelos e calcular o R2 e RMSE pra cada um.

```{r, warning=FALSE, message=FALSE}
    predicoes_AA005 <- predict(mode_AA005, select(testing_AA005, Distancia))
    predicoes_AA006 <- predict(mode_AA006, select(testing_AA006, Distancia))
    predicoes_AA007 <- predict(mode_AA007, select(testing_AA007, Distancia))

    residuos_AA005 <- testing_AA005$Duracao - predicoes_AA005 
    residuos_AA006 <- testing_AA006$Duracao - predicoes_AA006 
    residuos_AA007 <- testing_AA007$Duracao - predicoes_AA007 

   r2_AA005 <- R2(predicoes_AA005, testing_AA005$Duracao)
   r2_AA006 <- R2(predicoes_AA006, testing_AA006$Duracao)
   r2_AA007 <- R2(predicoes_AA007, testing_AA007$Duracao)

   rmse_AA005 <- RMSE(predicoes_AA005, testing_AA005$Duracao)
   rmse_AA006 <- RMSE(predicoes_AA006, testing_AA006$Duracao)
   rmse_AA007 <- RMSE(predicoes_AA007, testing_AA007$Duracao)

  r2_AA005
  r2_AA006
  r2_AA007

  rmse_AA005
  rmse_AA006
  rmse_AA007
```

Vemos que apresentamos um R2 bem alto, o que indica que os nossos modelos conseguem explicar uma alta porcentagem da variação da nossa variável alvo. Isso, também, indica que todos os veículos são bastante previsiveís. Podemos agora mostrar os gráficos entre as nossas predições e o valor real.

```{r, message=FALSE, warning=FALSE}
          plot(predicoes_AA005, testing_AA005$Duracao)
          plot(predicoes_AA006, testing_AA006$Duracao)
          plot(predicoes_AA007, testing_AA007$Duracao)
```

Observando os gráficos acima, vemos claramente que existe uma relação linear forte entre nossas predições e os valores reais.

Feito isso, vamos repetir o processo, mas dessa vez se conentrando apenas nas linhas, e não mais nos veículos.

#Derivando a coluna distância baseado na Linha

```{r}
    criarDistancia <- function(dataset){
         dataset$Distancia <- NA
         
         for (i in 1:nrow(dataset)){
             if (i == 1){
               dataset[i,6] = 0
            }
            else{
                  #Usando a distância euclidiana abaixo
                    dataset[i,6] = dataset[i-1,6] + sqrt((dataset[i,2] - dataset[i-1,2])^2 + (dataset[i,3] - dataset[i-1,3])^2)
            }
         }
         
         return(dataset)
    }

   dados <- read.csv("~/Documents/DataAnalysis_Problems/DataCourse2/Problem4/dados.csv", dec=",")
  
   linha_222 <- filter(dados, COD_LINHA == 222)
   linha_812 <- filter(dados, COD_LINHA == 812)
   linha_822 <- filter(dados, COD_LINHA == 822)
   linha_827 <- filter(dados, COD_LINHA == 827)

   linha_222 <- criarDistancia(linha_222)
   linha_812 <- criarDistancia(linha_812)
   linha_822 <- criarDistancia(linha_822)
   linha_827 <- criarDistancia(linha_827)
```


#Derivando a coluna tempo baseado na Linha

```{r}

   criarDuracao <- function(dataset){
     #Criando o timestamp a partir da variável DTHR
     dataset$timestamp <- as.POSIXct(strptime(x = as.character(dataset$DTHR),
                                 format = "%d/%m/%Y %H:%M:%S"))
     dataset$Duracao <- NA
     temp_veic <- ""

     for (i in 1:nrow(dataset)){
         if (i == 1){
           dataset[i,8] = 0
        }
        else{
            #Subtraímos o tempo atual pelo anterior e somamos com o tempo até o ponto inicial
            dataset[i,8] = dataset[i-1,8] + (dataset[i-1,7]-dataset[i,7])
        }
     }
     return(dataset)
   }
       linha_222 <- criarDuracao(linha_222)
       linha_812 <- criarDuracao(linha_812)
       linha_822 <- criarDuracao(linha_822)
       linha_827 <- criarDuracao(linha_827)
```

Vamos agora analisar a distribuição da coluna 'Duração'

```{r, message=FALSE, warning=FALSE}
    hist(linha_222$Duracao)
    hist(linha_812$Duracao)
    hist(linha_822$Duracao)
    hist(linha_827$Duracao)
```

Aparentemente, nossos dados apresentam uma distribuição sem nenhum outlier muito perceptível.

#Criando os modelos

Vamos usar o 'Caret' para dividir em treino e teste o dataset e criar os modelos. No caso, vamos criar um modelo pra cada linha. Cada um desses modelos irá tentar prever a duração da viagem da sua, respectiva, linha.

```{r, warning=FALSE, message=FALSE}
    library(caret)

   #Criando as partições de treino e teste    
    index_222 <- createDataPartition(linha_222$Duracao, p = .75, list = FALSE)
    index_812 <- createDataPartition(linha_812$Duracao, p = .75, list = FALSE)
    index_822 <- createDataPartition(linha_822$Duracao, p = .75, list = FALSE)
    index_827 <- createDataPartition(linha_827$Duracao, p = .75, list = FALSE)

    training_222  <- linha_222[ index_222,]
    testing_222  <- linha_222[-index_222,]

    training_812 <- linha_812[ index_812,]
    testing_812  <- linha_812[-index_812,]

    training_822 <- linha_822[ index_822,]
    testing_822  <- linha_822[-index_822,]

    training_827 <- linha_827[ index_827,]
    testing_827  <- linha_827[-index_827,]

   #Usando cross-validation para evitar o overfitting
    fitControl <- trainControl(
                           method = "repeatedcv",
                           number = 10,
                           repeats = 10)

   #Treinando os modelos usando regressão linear
    model_222 <- train(Duracao ~ Distancia, data = training_222,
                 method = "lm",
                 metric = "RMSE",
                 trControl = fitControl)

    model_812 <- train(Duracao ~ Distancia, data = training_812,
                 method = "lm",
                 metric = "RMSE",
                 trControl = fitControl)

    model_822 <- train(Duracao ~ Distancia, data = training_822,
                 method = "lm",
                 metric = "RMSE",
                 trControl = fitControl)

    model_827 <- train(Duracao ~ Distancia, data = training_827,
                 method = "lm",
                 metric = "RMSE",
                 trControl = fitControl)

    print(model_222)
    print(model_812)
    print(model_822)
    print(model_827)
```

Conseguimos um bom R2 no treino. Agora, vamos ver como os modelos se comportam no teste.

#Testando os modelos de Linhas

Vamos agora testar nossosm modelos e calcular o R2 e RMSE pra cada um.

```{r, warning=FALSE, message=FALSE}
    predicoes_222 <- predict(model_222, select(testing_222, Distancia))
    predicoes_812 <- predict(model_812, select(testing_812, Distancia))
    predicoes_822 <- predict(model_822, select(testing_822, Distancia))
    predicoes_827 <- predict(model_827, select(testing_827, Distancia))

    residuos_222 <- testing_222$Duracao - predicoes_222 
    residuos_812 <- testing_812$Duracao - predicoes_812 
    residuos_822 <- testing_822$Duracao - predicoes_822 
    residuos_827 <- testing_827$Duracao - predicoes_827

     r2_222 <- R2(predicoes_222, testing_222$Duracao)
     r2_812 <- R2(predicoes_812, testing_812$Duracao)
     r2_822 <- R2(predicoes_822, testing_822$Duracao)
     r2_827 <- R2(predicoes_827, testing_827$Duracao)

  
     rmse_222 <- RMSE(predicoes_222, testing_222$Duracao)
     rmse_812 <- RMSE(predicoes_812, testing_812$Duracao)
     rmse_822 <- RMSE(predicoes_822, testing_822$Duracao)
     rmse_827 <- RMSE(predicoes_827, testing_827$Duracao)

    r2_222
    r2_812
    r2_822
     r2_827

    rmse_222
    rmse_812
    rmse_822
   rmse_827
```

Vemos que apresentamos um R2 bem alto, o que indica que os nossos modelos conseguem explicar uma alta porcentagem da variação da nossa variável alvo. Isso, também, indica que todas as linhas são bastante previsiveís. Podemos agora mostrar os gráficos entre as nossas predições e o valor real.

```{r, message=FALSE, warning=FALSE}
          plot(predicoes_222, testing_222$Duracao)
          plot(predicoes_812, testing_812$Duracao)
          plot(predicoes_822, testing_822$Duracao)
          plot(predicoes_827, testing_827$Duracao)

```

Observando os gráficos acima, vemos claramente que existe uma relação linear forte entre nossas predições e os valores reais.

Feito isso, vamos repetir o processo, mas dessa vez se conentrando apenas nas linhas, e não mais nos veículos.
