---
title: "Comparando Modelos de Previsão"
author: "Arthur Sena"
date: "07/02/2015"
output: pdf_document
---

#Codigo para gerar os alunos do teste

```{r}
matriculas <- levels(as.factor(teste$MATRICULA))    
  
  alunos_teste <- data.frame()
  
  for (aluno in matriculas){
       temp <- filter(teste, aluno == as.character(MATRICULA), na.omit = T)
       media <- sum(temp$MEDIA)/nrow(temp)
       print(media)
# CURSO <- teste %>% filter( aluno ==  as.character(MATRICULA)) %>% select(CURSO)
CURSO <- temp[1,4]
ID <- teste %>% filter( aluno ==  as.character(MATRICULA)) %>% select(ID)
     SITUACAO <- teste %>% filter( aluno ==  as.character(MATRICULA)) %>% select(SITUACAO)
 CREDITOS <- sum(temp$CREDITOS, na.rm = T)/nrow(temp)
 PERIODO <- temp$PERIODO_RELATIVO
 REPROVADO_FALTA <- "false"
         if (nrow(filter(temp, SITUACAO == "Trancado")) > 0){
            REPROVADO_FALTA <- "true"
         } 
#     alunos_teste <- rbind(alunos_teste,data.frame(aluno,media,CURSO,SITUACAO,CREDITOS,REPROVADO_FALTA,PERIODO,ID))
      alunos_teste <- rbind(alunos_teste,data.frame(aluno,media,CURSO,ID))
}

 levels(alunos_teste$CURSO) <- c(0,1)
    alunos_teste[,3] <-as.numeric(levels(alunos_teste[,3]))[alunos_teste[,3]]
alunos_teste[,1] <-as.numeric(levels(alunos_teste[,1]))[alunos_teste[,1]]

pred<-predict(modelSvm, newdata = alunos_teste)
pred<-predict(knn_model, newdata = alunos_teste)
pred<-predict(modelC50, newdata = alunos_teste)

length(pred)
class(pred)
pred

#Codigo pra escrever a saida no csv
saida <- (cbind(alunos_teste$ID,as.data.frame(pred)))
colnames(saida) <- c("ID","COD_EVASAO")
write.csv(saida, file = "Saida3_Fera_MediaCurso_C50.csv",row.names=F)

```



```{r}
library(plyr)
library(dplyr, quietly = T, warn.conflicts = F)
library("gmodels")
library("C50")
library("kernlab")
library(caret)
```

#Predição de Evasão dos feras de 2014.1
O objetivo desse problema é comparar alguns modelos que tentam predizer se um aluno do primeiro período irá ou não evadir o curso baseado no histórico do mesmo. As nossas variáveis e suas descrições se encontram logo abaixo:

__MATRICULA:__ identificador do aluno

__PERIODO:__ identificador do periodo letivo da universidade (ano.semestre)

__COD_CURSO:__ identificador do curso

__CURSO:__ nome do curso. Cada curso tem seu COD_CURSO

__CODIGO:__ identificador da disciplina que o aluno cursou no periodo

__DISCIPLINA:__ nome da disciplina referente que o aluno cursou no periodo. Cada disciplina tem seu CODIGO

__CREDITOS:__ numero de créditos referente a disciplina

__DEPARTAMENTO:__ departamento que ofertou a disciplina

__MEDIA:__ media do aluno na disciplina (0 a 10). Alunos reprovados por falta numa disciplina recebem 0 e alunos que trancaram a disciplina recebem NA.

__STATUS:__ Aprovado, Reprovado Por Falta, Trancado ou Reprovado. Se refere ao estado final do aluno na disciplina

__PERIODO_INGRESSO:__ periodo letivo da universidade em que o aluno ingressou no curso.

__PERIODO_RELATIVO:__ numero de periodos que o aluno está matriculado na universidade. "1" refere-se ao aluno em seu primeiro periodo, "5" refere-se ao aluno no quinto periodo.

__COD_EVASAO:__ identificador de evasao do aluno. "0" significa que o aluno continuou ativo na universidade no periodo seguinte e "1" significa que o aluno desistiu do curso nesse periodo e não voltou a se matricular no seguinte.

Uma pequena amostra dos dados pode ser visualizada logo abaixo:

```{r}
    treino<- read.csv("training_without_accents.txt")
    summary(treino)
    head(treino)[,1:8]
    teste <- read.csv("test_without_accents.csv")
```

#Transforma o dataset de disciplinas para um dataset de alunos
A fim de obter modelos mais precisos devemos modificar nossos dados originais criando um novo conjunto de dados, onde
cada observação represente um determinado aluno. Nesse novo dataset, utilizaremos às variáveis CRE e CURSO do aluno para construir nossas modelos e compara-los à respeito do F-measure. Acredito que alunos de cursos de exatas e que apresentem CRE abaixo no primeiro período tenham mais chances de evadir o curso. 

```{r}
    alunos <- levels(as.factor(treino$MATRICULA))    
    alunos_dataset <- data.frame()
    for (aluno in alunos){
         temp <- filter(treino, aluno == as.character(MATRICULA), na.omit = T)
         media <- sum(as.numeric(levels(temp$MEDIA))[temp$MEDIA],na.rm = T)/nrow(temp)
#          cod_evasao <- treino %>% filter( aluno ==  as.character(MATRICULA)) %>% select(COD_EVASAO)
#           CURSO <- treino %>% filter( aluno ==  as.character(MATRICULA)) %>% select(CURSO)
#          SITUACAO <- treino %>% filter( aluno ==  as.character(MATRICULA)) %>% select(SITUACAO)
        COD_EVASAO <- temp[1,14]
         CURSO <- temp[1,4]
         alunos_dataset <- rbind(alunos_dataset,data.frame(aluno,media,CURSO,COD_EVASAO),warn.conflicts = F )
    }
    alunos_dataset <- alunos_dataset[complete.cases(alunos_dataset),]
    rownames(alunos_dataset) <- NULL
    alunos_dataset[,"COD_EVASAO"]<- as.factor(alunos_dataset$COD_EVASAO)
    alunos_dataset[,1] <-as.numeric(levels(alunos_dataset[,1]))[alunos_dataset[,1]]
    levels(alunos_dataset$CURSO) <- c(0,1)
    alunos_dataset[,3] <-as.numeric(levels(alunos_dataset[,3]))[alunos_dataset[,3]]
```

Assim sendo, usaremos "alunos_dataset" como o conjunto de treinamento. Uma pequena amostra de como ficou nosso conjunto pode ser visto logo abaixo.

```{r}
  head(alunos_dataset)
  print("A variável Curso foi modificada, onde o curso de Elétrica é represental pelo número 1 e Enfermagem pelo número 0.")
```

Os modelos escolhidos para a comparação foram: KNN, Regressão Logistica e C50. A bibliteca "Caret" foi utilizada em ordem de treinar tais modelos. Uma partição de teste foi retirada a partir da partição de treino para efeito de comparar os F-measure's dos modelos. O código se encontra logo abaixo:

#Criar uma partição de treino adequada
```{r}
    evadiu <- filter(treino, COD_EVASAO == 1, PERIODO_RELATIVO  == 1)
    nao_evadiu <- filter(treino, COD_EVASAO == 0, PERIODO_RELATIVO  == 1)
    particao_teste <- rbind(evadiu[1:1000,],nao_evadiu[1:1200,])
    
    particao_teste[,"COD_EVASAO"]<- as.factor(particao_teste$COD_EVASAO)
    particao_teste[,"X"] <- NULL


      alunos_Teste <- levels(as.factor(particao_teste$MATRICULA))    
      particao_teste_completa <- data.frame()
      for (aluno in alunos_Teste){
            temp <- filter(particao_teste, aluno == as.character(MATRICULA), na.omit = T)
            media <- sum(as.numeric(levels(temp$MEDIA))[temp$MEDIA],na.rm = T)/nrow(temp)
#            COD_EVASAO <- particao_teste %>% filter( aluno ==  as.character(MATRICULA)) %>% select(COD_EVASAO)
#             CURSO <- particao_teste %>% filter( aluno ==  as.character(MATRICULA)) %>% select(CURSO)
#            SITUACAO <- particao_teste %>% filter( aluno ==  as.character(MATRICULA)) %>% select(SITUACAO)
            COD_EVASAO <- temp[1,14]
            CURSO <- temp[1,4]
            particao_teste_completa <- rbind(particao_teste_completa,data.frame(aluno,media,CURSO,COD_EVASAO))
      }
    particao_teste_completa <- particao_teste_completa[complete.cases(particao_teste_completa),]
    particao_teste_completa[,1] <-as.numeric(levels(particao_teste_completa[,1]))[particao_teste_completa[,1]]
    levels(particao_teste_completa$CURSO) <- c(0,1)
    particao_teste_completa[,3] <-as.numeric(levels(particao_teste_completa[,3]))[particao_teste_completa[,3]]
```

#Criando e Treinando nossos modelos
```{r}
#Usando o KNN
control = trainControl(method = "repeatedcv", number=10,repeats = 10)
knn_grid = expand.grid(k=c(1:20))
# knn_model = train(COD_EVASAO~.,  data=alunos_dataset ,method="knn",preProcess=c("range"),tuneLength = 5,trControl=control, na.action=na.omit)
knn_model = train(COD_EVASAO~media+CURSO,  data=alunos_dataset ,method="knn",preProcess=c("range"),tuneGrid = knn_grid,trControl=control, na.action=na.omit)
# best_knn_model = train(alunos_dataset[,1:3],alunos_dataset[,4],method="knn",preProcess = c("center", "scale"),
#                  tuneLength = 10,
#                  trControl = trainControl(method = "cv"))

# pred_knn<-predict(knn_model, newdata = as.data.frame(particao_teste_completa),na.action=na.omit)
# # summary(pred) 
# CrossTable(particao_teste_completa$COD_EVASAO, pred_knn, prop.chisq = FALSE, prop.c = FALSE, prop.r = FALSE, dnn = c('actual', 'predicted'))

#Usando o SVM no caret
control <- trainControl(method="repeatedcv", number=10,repeats=10)
modelSvm <- train(COD_EVASAO~media+CURSO, data=alunos_dataset, method="svmRadial", trControl=control)

# pred_svm<-predict(modelSvm, newdata = particao_teste_completa)
# summary(pred)  
# CrossTable(particao_teste_completa$COD_EVASAO, pred_svm, prop.chisq = FALSE, prop.c = FALSE, prop.r = FALSE, dnn = c('actual', 'predicted'))

#Usando RL
control <- trainControl(method="repeatedcv", number=10, repeats=10)
modelRl<- train(COD_EVASAO~media+CURSO, data=alunos_dataset, method="glm", trControl=control)
# summary(modelRl)$coef
# pred_rl<-predict(modelRl, newdata = particao_teste_completa)
# summary(pred)  
# 
# CrossTable(particao_teste_completa$COD_EVASAO, pred_rl, prop.chisq = FALSE, prop.c = FALSE, prop.r = FALSE, dnn = c('actual', 'predicted'))

#Usando C50
control <- trainControl(method="repeatedcv", number=10, repeats=10)
modelC50<- train(COD_EVASAO~media+CURSO, data=alunos_dataset, method="C5.0", trControl=control)
# summary(modelC50)
# pred_c50<-predict(modelC50, newdata = particao_teste_completa)
# summary(pred)  
# CrossTable(particao_teste_completa$COD_EVASAO, pred, prop.chisq = FALSE, prop.c = FALSE, prop.r = FALSE, dnn = c('actual', 'predicted'))

# evasao_model <- C5.0(alunos_dataset[,c(1,2,3)], alunos_dataset$COD_EVASAO, na.omit = T)
# result <- predict(evasao_model,newdata = particao_teste_completa)
# summary(result)
# CrossTable(particao_teste_completa$COD_EVASAO, result, prop.chisq = FALSE, prop.c = FALSE, prop.r = FALSE, dnn = c('actual', 'predicted'))


#Comparando os modelos
# results <- resamples(list(RL=modelRl, KNN=knn_model, SVM=modelSvm))
```

#Prevendo Evasao
```{r}
#KNN
pred_knn<-predict(knn_model, newdata = as.data.frame(particao_teste_completa),na.action=na.omit)
CrossTable(particao_teste_completa$COD_EVASAO, pred_knn, prop.chisq = FALSE, prop.c = FALSE, prop.r = FALSE, dnn = c('actual', 'predicted'))
 precision  <- 111/128
 recall <- 111/148
 Fmeasure_knn <-  2 * precision * recall / (precision + recall)

#SVM
pred_svm<-predict(modelSvm, newdata = particao_teste_completa)
CrossTable(particao_teste_completa$COD_EVASAO, pred_svm, prop.chisq = FALSE, prop.c = FALSE, prop.r = FALSE, dnn = c('actual', 'predicted'))
 precision  <- 104/122
 recall <- 104/148
 Fmeasure_svm <-  2 * precision * recall / (precision + recall)

#REGRESSÃO Log.
pred_rl<-predict(modelRl, newdata = particao_teste_completa)
CrossTable(particao_teste_completa$COD_EVASAO, pred_rl, prop.chisq = FALSE, prop.c = FALSE, prop.r = FALSE, dnn = c('actual', 'predicted'))
 precision  <- 104/122
 recall <- 104/148
 Fmeasure_rl <-  2 * precision * recall / (precision + recall)

#C50
pred_c50<-predict(modelC50, newdata = particao_teste_completa)
CrossTable(particao_teste_completa$COD_EVASAO, pred_c50, prop.chisq = FALSE, prop.c = FALSE, prop.r = FALSE, dnn = c('actual', 'predicted'))
 precision  <- 113/132
 recall <- 113/148
 Fmeasure_c50 <-  2 * precision * recall / (precision + recall)

Modelos = c("C50", "KNN", "SVM","RL") 
Fmeasures = c(Fmeasure_c50,Fmeasure_knn,Fmeasure_svm,Fmeasure_rl)
df = data.frame(Modelos, Fmeasures)  
ggplot(df, aes(x = Modelos, y = Fmeasures)) + geom_bar(stat="identity")
```
Observando o gráfico notamos que os melhores Fmeasures são aqueles relativos aos modelos C50 e KNN.

#Utilizando variável reprovado_falta
Acredito que alunos que tenham sido reprovados por falta em alguma disciplina tenham uma probabilidade maior de de evadir o curso. Assim sendo, vamos repetir o processo anterior.

```{r}
alunos <- levels(as.factor(treino$MATRICULA))    
alunos_dataset <- data.frame()
for (aluno in alunos){
  temp <- filter(treino, aluno == as.character(MATRICULA), na.omit = T)
  media <- sum(as.numeric(levels(temp$MEDIA))[temp$MEDIA],na.rm = T)/nrow(temp)
  COD_EVASAO <- temp[1,14]
  CURSO <- temp[1,4]
  REPROVADO_FALTA <-0
  if (nrow(filter(temp, SITUACAO == "Reprovado por Falta")) > 0){
    REPROVADO_FALTA <- 1
  } 
  alunos_dataset <- rbind(alunos_dataset,data.frame(aluno,media,CURSO,REPROVADO_FALTA,COD_EVASAO),warn.conflicts = F )
}
alunos_dataset <- alunos_dataset[complete.cases(alunos_dataset),]
rownames(alunos_dataset) <- NULL
alunos_dataset[,"COD_EVASAO"]<- as.factor(alunos_dataset$COD_EVASAO)
alunos_dataset[,1] <-as.numeric(levels(alunos_dataset[,1]))[alunos_dataset[,1]]
levels(alunos_dataset$CURSO) <- c(0,1)
alunos_dataset[,3] <-as.numeric(levels(alunos_dataset[,3]))[alunos_dataset[,3]]
```


#Criar uma partição de treino adequada
```{r}
evadiu <- filter(treino, COD_EVASAO == 1, PERIODO_RELATIVO  == 1)
nao_evadiu <- filter(treino, COD_EVASAO == 0, PERIODO_RELATIVO  == 1)
particao_teste <- rbind(evadiu[1:1000,],nao_evadiu[1:1200,])

particao_teste[,"COD_EVASAO"]<- as.factor(particao_teste$COD_EVASAO)
particao_teste[,"X"] <- NULL

alunos_Teste <- levels(as.factor(particao_teste$MATRICULA))    
particao_teste_completa <- data.frame()
for (aluno in alunos_Teste){
  temp <- filter(particao_teste, aluno == as.character(MATRICULA), na.omit = T)
  media <- sum(as.numeric(levels(temp$MEDIA))[temp$MEDIA],na.rm = T)/nrow(temp)
  COD_EVASAO <- temp[1,14]
  CURSO <- temp[1,4]
  REPROVADO_FALTA <- 0
  if (nrow(filter(temp, SITUACAO == "Reprovado por Falta")) > 0){
    REPROVADO_FALTA <- 1
  } 
  particao_teste_completa <- rbind(particao_teste_completa,data.frame(aluno,media,CURSO,REPROVADO_FALTA,COD_EVASAO))
}
particao_teste_completa <- particao_teste_completa[complete.cases(particao_teste_completa),]
particao_teste_completa[,1] <-as.numeric(levels(particao_teste_completa[,1]))[particao_teste_completa[,1]]
levels(particao_teste_completa$CURSO) <- c(0,1)
particao_teste_completa[,3] <-as.numeric(levels(particao_teste_completa[,3]))[particao_teste_completa[,3]]
```

#Criando e Treinando nossos modelos
```{r}
#Usando o KNN
control = trainControl(method = "repeatedcv", number=10,repeats = 10)
knn_grid = expand.grid(k=c(1:20))
knn_model = train(COD_EVASAO~media+CURSO+REPROVADO_FALTA,  data=alunos_dataset ,method="knn",preProcess=c("range"),tuneGrid = knn_grid,trControl=control, na.action=na.omit)

#Usando o SVM
control <- trainControl(method="repeatedcv", number=10,repeats=10)
modelSvm <- train(COD_EVASAO~media+CURSO+REPROVADO_FALTA, data=alunos_dataset, method="svmRadial", trControl=control)

#Usando RL
control <- trainControl(method="repeatedcv", number=10, repeats=10)
modelRl<- train(COD_EVASAO~media+CURSO+REPROVADO_FALTA, data=alunos_dataset, method="glm", trControl=control)

#Usando C50
control <- trainControl(method="repeatedcv", number=10, repeats=10)
modelC50<- train(COD_EVASAO~media+CURSO+REPROVADO_FALTA, data=alunos_dataset, method="C5.0", trControl=control)
```


#Prevendo Evasao

```{r}
#KNN
pred_knn<-predict(knn_model, newdata = as.data.frame(particao_teste_completa),na.action=na.omit)
CrossTable(particao_teste_completa$COD_EVASAO, pred_knn, prop.chisq = FALSE, prop.c = FALSE, prop.r = FALSE, dnn = c('actual', 'predicted'))
 precision  <- 110/127
 recall <- 110/148
 Fmeasure_knn <-  2 * precision * recall / (precision + recall)

#SVM
pred_svm<-predict(modelSvm, newdata = particao_teste_completa)
CrossTable(particao_teste_completa$COD_EVASAO, pred_svm, prop.chisq = FALSE, prop.c = FALSE, prop.r = FALSE, dnn = c('actual', 'predicted'))
 precision  <- 104/122
 recall <- 104/148
 Fmeasure_svm <-  2 * precision * recall / (precision + recall)

#REGRESSÃO Log.
pred_rl<-predict(modelRl, newdata = particao_teste_completa)
CrossTable(particao_teste_completa$COD_EVASAO, pred_rl, prop.chisq = FALSE, prop.c = FALSE, prop.r = FALSE, dnn = c('actual', 'predicted'))
 precision  <- 103/120
 recall <- 103/148
 Fmeasure_rl <-  2 * precision * recall / (precision + recall)

#C50
pred_c50<-predict(modelC50, newdata = particao_teste_completa)
CrossTable(particao_teste_completa$COD_EVASAO, pred_c50, prop.chisq = FALSE, prop.c = FALSE, prop.r = FALSE, dnn = c('actual', 'predicted'))
 precision  <- 113/132
 recall <- 113/148
 Fmeasure_c50 <-  2 * precision * recall / (precision + recall)

Modelos = c("C50", "KNN", "SVM","RL") 
Fmeasures = c(Fmeasure_c50,Fmeasure_knn,Fmeasure_svm,Fmeasure_rl)
df = data.frame(Modelos, Fmeasures)  
ggplot(df, aes(x = Modelos, y = Fmeasures)) + geom_bar(stat="identity")
```

Observando os resultados podemos dizer que não conseguimos melhorar nossos modelos. Ainda sim, podemos fazer mais uma tentativa utilizando a variável número de reprovações. Essa variável vai representar a quantidade de disciplinas que determinado aluno reprovou. Acredito que se ele reprovou muitas disciplinas, então tem uma possibilidade maior de evadir o curso. Assim sendo, vamos novamente repetir o processo.

#Utilizando número de reprovações
```{r}
alunos <- levels(as.factor(treino$MATRICULA))    
alunos_dataset <- data.frame()
for (aluno in alunos){
  temp <- filter(treino, aluno == as.character(MATRICULA), na.omit = T)
  media <- sum(as.numeric(levels(temp$MEDIA))[temp$MEDIA],na.rm = T)/nrow(temp)
  COD_EVASAO <- temp[1,14]
  CURSO <- temp[1,4]
  REPROVADO_FALTA <-0
  if (nrow(filter(temp, SITUACAO == "Reprovado por Falta")) > 0){
    REPROVADO_FALTA <- 1
  } 
  N_REPROVACAO <- nrow(filter(temp,  SITUACAO %in%  c("Reprovado") | SITUACAO %in%  c("Reprovado por Falta")))
  alunos_dataset <- rbind(alunos_dataset,data.frame(aluno,media,CURSO,REPROVADO_FALTA,N_REPROVACAO,COD_EVASAO),warn.conflicts = F )
}
alunos_dataset <- alunos_dataset[complete.cases(alunos_dataset),]
rownames(alunos_dataset) <- NULL
alunos_dataset[,"COD_EVASAO"]<- as.factor(alunos_dataset$COD_EVASAO)
alunos_dataset[,1] <-as.numeric(levels(alunos_dataset[,1]))[alunos_dataset[,1]]
levels(alunos_dataset$CURSO) <- c(0,1)
alunos_dataset[,3] <-as.numeric(levels(alunos_dataset[,3]))[alunos_dataset[,3]]
```


#Criar uma partição de treino adequada
```{r}
evadiu <- filter(treino, COD_EVASAO == 1, PERIODO_RELATIVO  == 1)
nao_evadiu <- filter(treino, COD_EVASAO == 0, PERIODO_RELATIVO  == 1)
particao_teste <- rbind(evadiu[1:1000,],nao_evadiu[1:1200,])

particao_teste[,"COD_EVASAO"]<- as.factor(particao_teste$COD_EVASAO)
particao_teste[,"X"] <- NULL

alunos_Teste <- levels(as.factor(particao_teste$MATRICULA))    
particao_teste_completa <- data.frame()
for (aluno in alunos_Teste){
  temp <- filter(particao_teste, aluno == as.character(MATRICULA), na.omit = T)
  media <- sum(as.numeric(levels(temp$MEDIA))[temp$MEDIA],na.rm = T)/nrow(temp)
  COD_EVASAO <- temp[1,14]
  CURSO <- temp[1,4]
  REPROVADO_FALTA <- 0
  if (nrow(filter(temp, SITUACAO == "Reprovado por Falta")) > 0){
    REPROVADO_FALTA <- 1
  } 
  N_REPROVACAO <- nrow(filter(temp,  SITUACAO %in%  c("Reprovado") | SITUACAO %in%  c("Reprovado por Falta")))
  particao_teste_completa <- rbind(particao_teste_completa,data.frame(aluno,media,CURSO,REPROVADO_FALTA, N_REPROVACAO ,COD_EVASAO))
}
particao_teste_completa <- particao_teste_completa[complete.cases(particao_teste_completa),]
particao_teste_completa[,1] <-as.numeric(levels(particao_teste_completa[,1]))[particao_teste_completa[,1]]
levels(particao_teste_completa$CURSO) <- c(0,1)
particao_teste_completa[,3] <-as.numeric(levels(particao_teste_completa[,3]))[particao_teste_completa[,3]]
```

#Criando e Treinando nossos modelos
```{r}
#Usando o KNN
control = trainControl(method = "repeatedcv", number=10,repeats = 10)
knn_grid = expand.grid(k=c(1:20))
knn_model = train(COD_EVASAO~media+CURSO+REPROVADO_FALTA+ N_REPROVACAO,data=alunos_dataset ,method="knn",preProcess=c("range"),tuneGrid = knn_grid,trControl=control, na.action=na.omit)

#Usando o SVM
control <- trainControl(method="repeatedcv", number=10,repeats=10)
modelSvm <- train(COD_EVASAO~media+CURSO+REPROVADO_FALTA+ N_REPROVACAO, data=alunos_dataset, method="svmRadial", trControl=control)

#Usando RL
control <- trainControl(method="repeatedcv", number=10, repeats=10)
modelRl<- train(COD_EVASAO~media+CURSO+REPROVADO_FALTA+ N_REPROVACAO, data=alunos_dataset, method="glm", trControl=control)

#Usando C50
control <- trainControl(method="repeatedcv", number=10, repeats=10)
modelC50<- train(COD_EVASAO~media+CURSO+REPROVADO_FALTA+ N_REPROVACAO, data=alunos_dataset, method="C5.0", trControl=control)
```


#Prevendo Evasao
```{r}
#KNN
pred_knn<-predict(knn_model, newdata = as.data.frame(particao_teste_completa),na.action=na.omit)
CrossTable(particao_teste_completa$COD_EVASAO, pred_knn, prop.chisq = FALSE, prop.c = FALSE, prop.r = FALSE, dnn = c('actual', 'predicted'))
 precision  <- 108/125
 recall <- 108/148
 Fmeasure_knn <-  2 * precision * recall / (precision + recall)

#SVM
pred_svm<-predict(modelSvm, newdata = particao_teste_completa)
CrossTable(particao_teste_completa$COD_EVASAO, pred_svm, prop.chisq = FALSE, prop.c = FALSE, prop.r = FALSE, dnn = c('actual', 'predicted'))
 precision  <- 107/125
 recall <- 107/148
 Fmeasure_svm <-  2 * precision * recall / (precision + recall)

#REGRESSÃO Log.
pred_rl<-predict(modelRl, newdata = particao_teste_completa)
CrossTable(particao_teste_completa$COD_EVASAO, pred_rl, prop.chisq = FALSE, prop.c = FALSE, prop.r = FALSE, dnn = c('actual', 'predicted'))
 precision  <- 103/120
 recall <- 103/148
 Fmeasure_rl <-  2 * precision * recall / (precision + recall)

#C50
pred_c50<-predict(modelC50, newdata = particao_teste_completa)
CrossTable(particao_teste_completa$COD_EVASAO, pred_c50, prop.chisq = FALSE, prop.c = FALSE, prop.r = FALSE, dnn = c('actual', 'predicted'))
 precision  <- 113/132
 recall <- 113/148
 Fmeasure_c50 <-  2 * precision * recall / (precision + recall)

Modelos = c("C50", "KNN", "SVM","RL") 
Fmeasures = c(Fmeasure_c50,Fmeasure_knn,Fmeasure_svm,Fmeasure_rl)
df = data.frame(Modelos, Fmeasures)  
ggplot(df, aes(x = Modelos, y = Fmeasures)) + geom_bar(stat="identity")
```

#Utilizando variável Número de Aprovação
Usando a lógica inversa poderíamos deduzir que alunos com alto número de aprovação apresentem uma menor chance de evadir o curso. Desse modo, vamos usar essa variável na criação dos modelos.

```{r}
alunos <- levels(as.factor(treino$MATRICULA))    
alunos_dataset <- data.frame()
for (aluno in alunos){
  temp <- filter(treino, aluno == as.character(MATRICULA), na.omit = T)
  media <- sum(as.numeric(levels(temp$MEDIA))[temp$MEDIA],na.rm = T)/nrow(temp)
  COD_EVASAO <- temp[1,14]
  CURSO <- temp[1,4]
  REPROVADO_FALTA <-0
  if (nrow(filter(temp, SITUACAO == "Reprovado por Falta")) > 0){
    REPROVADO_FALTA <- 1
  } 
  N_REPROVACAO <- nrow(filter(temp,  SITUACAO %in%  c("Reprovado") | SITUACAO %in%  c("Reprovado por Falta")))
  N_APROVACAO <- nrow(filter(temp,  SITUACAO == "Aprovado"))
  alunos_dataset <- rbind(alunos_dataset,data.frame(aluno,media,CURSO,REPROVADO_FALTA,N_REPROVACAO,N_APROVACAO,COD_EVASAO),warn.conflicts = F )
}
alunos_dataset <- alunos_dataset[complete.cases(alunos_dataset),]
rownames(alunos_dataset) <- NULL
alunos_dataset[,"COD_EVASAO"]<- as.factor(alunos_dataset$COD_EVASAO)
alunos_dataset[,1] <-as.numeric(levels(alunos_dataset[,1]))[alunos_dataset[,1]]
levels(alunos_dataset$CURSO) <- c(0,1)
alunos_dataset[,3] <-as.numeric(levels(alunos_dataset[,3]))[alunos_dataset[,3]]
```


#Criar uma partição de treino adequada
```{r}
evadiu <- filter(treino, COD_EVASAO == 1, PERIODO_RELATIVO  == 1)
nao_evadiu <- filter(treino, COD_EVASAO == 0, PERIODO_RELATIVO  == 1)
particao_teste <- rbind(evadiu[1:1000,],nao_evadiu[1:1200,])

particao_teste[,"COD_EVASAO"]<- as.factor(particao_teste$COD_EVASAO)
particao_teste[,"X"] <- NULL

alunos_Teste <- levels(as.factor(particao_teste$MATRICULA))    
particao_teste_completa <- data.frame()
for (aluno in alunos_Teste){
  temp <- filter(particao_teste, aluno == as.character(MATRICULA), na.omit = T)
  media <- sum(as.numeric(levels(temp$MEDIA))[temp$MEDIA],na.rm = T)/nrow(temp)
  COD_EVASAO <- temp[1,14]
  CURSO <- temp[1,4]
  REPROVADO_FALTA <- 0
  if (nrow(filter(temp, SITUACAO == "Reprovado por Falta")) > 0){
    REPROVADO_FALTA <- 1
  } 
  N_REPROVACAO <- nrow(filter(temp,  SITUACAO %in%  c("Reprovado") | SITUACAO %in%  c("Reprovado por Falta")))
  N_APROVACAO <- nrow(filter(temp,  SITUACAO == "Aprovado"))
  particao_teste_completa <- rbind(particao_teste_completa,data.frame(aluno,media,CURSO,REPROVADO_FALTA, N_REPROVACAO,N_APROVACAO ,COD_EVASAO))
}
particao_teste_completa <- particao_teste_completa[complete.cases(particao_teste_completa),]
particao_teste_completa[,1] <-as.numeric(levels(particao_teste_completa[,1]))[particao_teste_completa[,1]]
levels(particao_teste_completa$CURSO) <- c(0,1)
particao_teste_completa[,3] <-as.numeric(levels(particao_teste_completa[,3]))[particao_teste_completa[,3]]
```

#Criando e Treinando nossos modelos
```{r}
#Usando o KNN
control = trainControl(method = "repeatedcv", number=10,repeats = 10)
knn_grid = expand.grid(k=c(1:20))
knn_model = train(COD_EVASAO~media+CURSO+REPROVADO_FALTA+ N_REPROVACAO+N_APROVACAO,data=alunos_dataset ,method="knn",preProcess=c("range"),tuneGrid = knn_grid,trControl=control, na.action=na.omit)

#Usando o SVM
control <- trainControl(method="repeatedcv", number=10,repeats=10)
modelSvm <- train(COD_EVASAO~media+CURSO+REPROVADO_FALTA+ N_REPROVACAO+N_APROVACAO, data=alunos_dataset, method="svmRadial", trControl=control)

#Usando RL
control <- trainControl(method="repeatedcv", number=10, repeats=10)
modelRl<- train(COD_EVASAO~media+CURSO+REPROVADO_FALTA+ N_REPROVACAO+N_APROVACAO, data=alunos_dataset, method="glm", trControl=control)

#Usando C50
control <- trainControl(method="repeatedcv", number=10, repeats=10)
modelC50<- train(COD_EVASAO~media+CURSO+REPROVADO_FALTA+ N_REPROVACAO+N_APROVACAO, data=alunos_dataset, method="C5.0", trControl=control)
```


#Prevendo Evasao
```{r}
#KNN
pred_knn<-predict(knn_model, newdata = as.data.frame(particao_teste_completa),na.action=na.omit)
CrossTable(particao_teste_completa$COD_EVASAO, pred_knn, prop.chisq = FALSE, prop.c = FALSE, prop.r = FALSE, dnn = c('actual', 'predicted'))
 precision  <- 109/126
 recall <- 109/148
 Fmeasure_knn <-  2 * precision * recall / (precision + recall)

#SVM
pred_svm<-predict(modelSvm, newdata = particao_teste_completa)
CrossTable(particao_teste_completa$COD_EVASAO, pred_svm, prop.chisq = FALSE, prop.c = FALSE, prop.r = FALSE, dnn = c('actual', 'predicted'))
 precision  <- 107/125
 recall <- 107/148
 Fmeasure_svm <-  2 * precision * recall / (precision + recall)

#REGRESSÃO Log.
pred_rl<-predict(modelRl, newdata = particao_teste_completa)
CrossTable(particao_teste_completa$COD_EVASAO, pred_rl, prop.chisq = FALSE, prop.c = FALSE, prop.r = FALSE, dnn = c('actual', 'predicted'))
 precision  <- 107/125
 recall <- 107/148
 Fmeasure_rl <-  2 * precision * recall / (precision + recall)

#C50
pred_c50<-predict(modelC50, newdata = particao_teste_completa)
CrossTable(particao_teste_completa$COD_EVASAO, pred_c50, prop.chisq = FALSE, prop.c = FALSE, prop.r = FALSE, dnn = c('actual', 'predicted'))
 precision  <- 113/131
 recall <- 113/148
 Fmeasure_c50 <-  2 * precision * recall / (precision + recall)

Modelos = c("C50", "KNN", "SVM","RL") 
Fmeasures = c(Fmeasure_c50,Fmeasure_knn,Fmeasure_svm,Fmeasure_rl)
df = data.frame(Modelos, Fmeasures)  
ggplot(df, aes(x = Modelos, y = Fmeasures)) + geom_bar(stat="identity")
```

*Notamos que o Fmeasure do modelo de Reg. Log. aumentou após o acréscimo da variável N_APROVACAO.

```{r}
#     evadiu <- filter(treino, COD_EVASAO == 1, PERIODO_RELATIVO  == 1)
#     nao_evadiu <- filter(treino, COD_EVASAO == 0, PERIODO_RELATIVO  == 1)
#     particao_teste <- rbind(evadiu[1:1000,],nao_evadiu[1:1200,])
#     
#     particao_teste[,"COD_EVASAO"]<- as.factor(particao_teste$COD_EVASAO)
#     particao_teste[,"X"] <- NULL
# 
# 
#       alunos_Teste <- levels(as.factor(particao_teste$MATRICULA))    
#       particao_teste_completa <- data.frame()
#       for (aluno in alunos_Teste){
#             temp <- filter(particao_teste, aluno == as.character(MATRICULA), na.omit = T)
#             media <- sum(as.numeric(levels(temp$MEDIA))[temp$MEDIA],na.rm = T)/nrow(temp)
# #            COD_EVASAO <- particao_teste %>% filter( aluno ==  as.character(MATRICULA)) %>% select(COD_EVASAO)
# #             CURSO <- particao_teste %>% filter( aluno ==  as.character(MATRICULA)) %>% select(CURSO)
# #            SITUACAO <- particao_teste %>% filter( aluno ==  as.character(MATRICULA)) %>% select(SITUACAO)
#             COD_EVASAO <- temp[1,14]
#             CURSO <- temp[1,4]
#             particao_teste_completa <- rbind(particao_teste_completa,data.frame(aluno,media,CURSO,COD_EVASAO))
#       }
#     particao_teste_completa <- particao_teste_completa[complete.cases(particao_teste_completa),]
#     particao_teste_completa[,1] <-as.numeric(levels(particao_teste_completa[,1]))[particao_teste_completa[,1]]
#     levels(particao_teste_completa$CURSO) <- c(0,1)
#     particao_teste_completa[,3] <-as.numeric(levels(particao_teste_completa[,3]))[particao_teste_completa[,3]]

```

