---
title: "teste"
author: "Arthur Sena"
date: "04/30/2016"
output: html_document
---

#Descrição dos Dados

Os dados para realizar a predição foram extraídos do portal www.qmrepresenta.com.br, onde são elencados votações polêmicas da câmara dos deputados e que repercutiram na mídia nacional.

O dataset é composto de 540 observações e 25 variáveis, onde a variável IMPEACHMENT será nossa variável resposta. São elas:


__id_dep:__ identificador do deputado (é o mesmo identificador para a api da câmara. Ver http://www.camara.leg.br)

__nome:__ Nome do deputado sem acentos, pontuações ou espaços.

__nome_ completo:__ Nome completo do deputado

__partido:__ legenda do partido

__UF:__ estado que o deputado foi eleito

__tema_*:__ variáveis referentes as votações que constam no portal “Quem me Representa”

__IMPEACHMENT:__ voto do impeachment. (variável resposta)

Abaixo é possível visualizar uma pequena amostra dos nossos dados.

```{r,message=FALSE, warning=FALSE}
        library(GGally)
    library(caret)
    library(C50)
    temas <- read.delim("~/Documents/DataAnalysis_Problems/DataCourse2/Problem5/temas.csv")
    
imp.votacao <- read.csv("~/Documents/DataAnalysis_Problems/DataCourse2/Problem5/imp-votacao.csv")
    deputados_temas_e_impeachment_v1.1 <- read.csv("~/Documents/DataAnalysis_Problems/DataCourse2/Problem5/deputados_temas_e_impeachment_v1.1.csv", sep=";")
    
    head(imp.votacao)
    head(deputados_temas_e_impeachment_v1.1)
```

Vamos analisar a frequência dos votos.
```{r, message=FALSE, warning=FALSE}
    table(deputados_temas_e_impeachment_v1.1$IMPEACHMENT)
```

Vemos que temos uma porcentagem de 66% de deputados a favor do impeachment.

#Treinando o modelo (floresta aletória)

Vamos treinar um modelo de floresta aletória.

```{r, message=FALSE, warning=FALSE}

    trainIndex <- createDataPartition(deputados_temas_e_impeachment_v1.1$IMPEACHMENT, p = .75,
                                  list = FALSE,
                                  times = 1)

      train <- deputados_temas_e_impeachment_v1.1[trainIndex,]
      test <-  deputados_temas_e_impeachment_v1.1[-trainIndex,]

      fitControl <- trainControl(method="repeatedcv",number=5,repeats=5)
      model <- train(data = train[,4:25], 
                     IMPEACHMENT ~ .,
                     trControl=fitControl,
                     method="rf")
      model
```


#Testando o modelo (floresta aletória)

```{r,message=FALSE, warning=FALSE}
    predictions <- predict(model,newdata=test[,4:24])
    confusionMatrix(data = predictions, test$IMPEACHMENT)
```

Conseguimos um valor muito bom para um primeiro modelo, onde obtivemos uma acurácia (O quão preciso) de quase 90%.


#Treinando o modelo (knn)

Vamos usar agora treinar um modelo KNN e observar o resultado.

```{r, message=FALSE, warning=FALSE }
   ctrl <- trainControl(method = "repeatedcv", number = 10)
   knnFit <- train(IMPEACHMENT ~ . , 
                data = train[,4:25], 
                method = "knn", 
                trControl = ctrl,
                preProcess = c("center","scale"), 
                tuneGrid = expand.grid(.k = 2:10),
                metric = "Accuracy")

    knnFit
```


#Testando o modelo (knn)

```{r,message=FALSE, warning=FALSE}
    predictions <- predict(knnFit,newdata=test[,4:24])
    confusionMatrix(data = predictions, test$IMPEACHMENT)
```

```{r,message=FALSE, warning=FALSE}
     ctrl <- trainControl(method = "repeatedcv", number = 10)
   knnFit <- train(IMPEACHMENT ~ . , 
                data = train[,4:25], 
                method = "knn", 
                trControl = ctrl,
                preProcess = c("center","scale"), 
                tuneGrid = expand.grid(.k = 2:10),
                metric = "Accuracy")
```

