---
title: "checkpoint3"
author: "Arthur Sena"
date: "04/30/2016"
output: html_document
---

#Descrição dos Dados

Os dados para realizar a predição foram extraídos do portal www.qmrepresenta.com.br, onde são elencados votações polêmicas da câmara dos deputados e que repercutiram na mídia nacional.

O dataset é composto de 540 observações e 25 variáveis, onde a variável IMPEACHMENT será nossa variável resposta. São elas:


__id_dep:__ identificador do deputado (é o mesmo identificador para a api da câmara. Ver http://www.camara.leg.br)

__nome:__ Nome do deputado sem acentos, pontuações ou espaços.

__nome_ completo:__ Nome completo do deputado

__partido:__ legenda do partido

__UF:__ estado que o deputado foi eleito

__tema_*:__ variáveis referentes as votações que constam no portal “Quem me Representa”

__IMPEACHMENT:__ voto do impeachment. (variável resposta)

Abaixo é possível visualizar uma pequena amostra dos nossos dados.

```{r,message=FALSE, warning=FALSE}
    library(GGally)
    library(caret)
    library(C50)
    library(dplyr)
    set.seed(46)
    temas <- read.delim("~/Documents/DataAnalysis_Problems/DataCourse2/Problem5/temas.csv")
    imp.votacao <- read.csv("~/Documents/DataAnalysis_Problems/DataCourse2/Problem5/imp-votacao.csv")
    deputados_temas_e_impeachment_v1.1 <- read.csv("~/Documents/DataAnalysis_Problems/DataCourse2/Problem5/deputados_temas_e_impeachment_v1.1.csv", sep=";")

    head(imp.votacao)
    head(deputados_temas_e_impeachment_v1.1)

     deputados_temas_e_impeachment_v1.1$IMPEACHMENT <- as.character(deputados_temas_e_impeachment_v1.1$IMPEACHMENT)
      deputados_temas_e_impeachment_v1.1 <- filter(deputados_temas_e_impeachment_v1.1, as.character(IMPEACHMENT) != "ABST", as.character(IMPEACHMENT) != "AUSEN")
      deputados_temas_e_impeachment_v1.1$IMPEACHMENT <- as.factor(deputados_temas_e_impeachment_v1.1$IMPEACHMENT)
```


#Comparando Modelos

Nesse relatório nós vamos usar dois novos modelos e comparar o desempenho dos mesmos.

#Random Forest

Vamos primeiro criar o modelo de floresta aleatória.

#Treinando o modelo (floresta aletória)

```{r,message=FALSE,warning=FALSE}
      trainIndex <- createDataPartition(deputados_temas_e_impeachment_v1.1$IMPEACHMENT, p = .75,
                                  list = FALSE,
                                  times = 1)

      train <- deputados_temas_e_impeachment_v1.1[trainIndex,]
      test <-  deputados_temas_e_impeachment_v1.1[-trainIndex,]

      fitControl <- trainControl(method="repeatedcv",number=10,repeats=10)
      rf <- train(data = train[,4:25], 
                     IMPEACHMENT ~ .,
                     trControl=fitControl,
                   method="rf")
      rf
```

#Variaveis mais importantes

```{r,message=FALSE, warning=FALSE}
   varImp(rf)
```


#Testando o modelo (floresta aletória)

```{r,message=FALSE, warning=FALSE}
    predictions <- predict(rf,newdata=test[,4:24])
    confusionMatrix(data = predictions, test$IMPEACHMENT)
```
 
Conseguimos uma acurácia muito boa, mas será que podemos melhorar ? Vamos usar as variáveis 'evangélico' e 'pendencia' criadas no relatório anterior e analisar como o modelo se sai.

#Treinando o modelo (floresta aletória com variável 'envagélico')

```{r,message=FALSE, warning=FALSE}
  deputados_impeachment_evang <- read.csv("~/Documents/DataAnalysis_Problems/DataCourse2/Problem5/deputados_impeachment_evang.csv", sep=";")
  
   #Reordenando as colunas
   deputados_impeachment_evang <- deputados_impeachment_evang[c(1,2,3,4,5,6,7,8,9,10,11,12,13,14,15,16,17,18,19,20,21,22,23,24,26,25)]

   #Removendo deputados que se absteram-se ou estavam ausentes

     deputados_impeachment_evang$IMPEACHMENT <- as.character(deputados_impeachment_evang$IMPEACHMENT)
deputados_impeachment_evang <- filter(deputados_impeachment_evang, as.character(IMPEACHMENT) != "ABST", as.character(IMPEACHMENT) != "AUSEN")
      deputados_impeachment_evang$IMPEACHMENT <- as.factor(deputados_impeachment_evang$IMPEACHMENT)

     trainIndex <- createDataPartition(deputados_impeachment_evang$IMPEACHMENT, p = .75,
                                  list = FALSE,
                                  times = 1)

      train <- deputados_impeachment_evang[trainIndex,]
      test <-  deputados_impeachment_evang[-trainIndex,]
     
     rf_evang <- train(data = train[,4:26], 
                     IMPEACHMENT ~ .,
                     trControl=fitControl,
                   method="rf")
```

#Variaveis mais importantes

```{r,message=FALSE, warning=FALSE}
   varImp(rf_evang)
```

#Testando o modelo (floresta aletória com variável 'envagélico')

```{r,message=FALSE, warning=FALSE}
    predictions <- predict(rf_evang,newdata=test[,4:25])
    confusionMatrix(data = predictions, test$IMPEACHMENT)
```

Infelizmente, a acurácia diminuiu em relação ao modelo anterior. Vamos testar agora com a variável 'pendência judicial'.

#Treinando o modelo (floresta aletória com variável 'pendência judicial')

```{r,message=FALSE, warning=FALSE}
 deputados_impeachment_evang_pend <- read.csv("~/Documents/DataAnalysis_Problems/DataCourse2/Problem5/deputados_impeachment_evang_pend.csv", sep=";")
    
    deputados_impeachment_evang_pend <- deputados_impeachment_evang_pend[c(1,2,3,4,5,6,7,8,9,10,11,12,13,14,15,16,17,18,19,20,21,22,23,24,26,27,25)]
      deputados_impeachment_evang_pend <- select(deputados_impeachment_evang_pend, -evangelico)
      deputados_impeachment_evang_pend$IMPEACHMENT <- as.character(deputados_impeachment_evang_pend$IMPEACHMENT)
      deputados_impeachment_evang_pend <- filter(deputados_impeachment_evang_pend, as.character(IMPEACHMENT) != "ABST", as.character(IMPEACHMENT) != "AUSEN")
      deputados_impeachment_evang_pend$IMPEACHMENT <- as.factor(deputados_impeachment_evang_pend$IMPEACHMENT)

     trainIndex <- createDataPartition(deputados_impeachment_evang_pend$IMPEACHMENT, p = .75,
                                  list = FALSE,
                                  times = 1)

      train <- deputados_impeachment_evang_pend[trainIndex,]
      test <-  deputados_impeachment_evang_pend[-trainIndex,]
     
     rf_pend <- train(data = train[,4:26], 
                     IMPEACHMENT ~ .,
                     trControl=fitControl,
                   method="rf")
```

#Variaveis mais importantes

```{r,message=FALSE, warning=FALSE}
   varImp(rf_pend)
```

#Testando o modelo (floresta aletória com variável 'pendência judicial')

```{r,message=FALSE, warning=FALSE}
    predictions <- predict(rf_pend,newdata=test[,4:25])
    confusionMatrix(data = predictions, test$IMPEACHMENT)
```

Conseguimos uma acurácia de 94% adicionando a variável pendência. Ou seja, por enquanto esse é o nosso melhor modelo.

Vamos agora usar o algoritmo KNN pra construir um novo modelo.

#Treinando o modelo (KNN)
```{r,message=FALSE,warning=FALSE}
      trainIndex <- createDataPartition(deputados_temas_e_impeachment_v1.1$IMPEACHMENT, p = .75,
                                  list = FALSE,
                                  times = 1)

      train <- deputados_temas_e_impeachment_v1.1[trainIndex,]
      test <-  deputados_temas_e_impeachment_v1.1[-trainIndex,]

      fitControl <- trainControl(method="repeatedcv",number=10,repeats=10)
      knnFit <- train(IMPEACHMENT ~ . , 
                data = train[,4:25], 
                method = "knn", 
                trControl = fitControl,
                preProcess = c("center","scale"), 
                tuneGrid = expand.grid(.k = 2:10),
                metric = "Accuracy")
    knnFit
```

#Variaveis mais importantes

```{r,message=FALSE, warning=FALSE}
   varImp(knnFit)
```


#Testando o modelo (KNN)

```{r,message=FALSE, warning=FALSE}
    predictions <- predict(knnFit,newdata=test[,4:24])
    confusionMatrix(data = predictions, test$IMPEACHMENT)
```
 
Vamos tentar melhorar esse modelo usando a variável 'evangélico'.

#Treinando o modelo (KNN com variável 'envagélico')

```{r,message=FALSE, warning=FALSE}
  deputados_impeachment_evang <- read.csv("~/Documents/DataAnalysis_Problems/DataCourse2/Problem5/deputados_impeachment_evang.csv", sep=";")
  
   #Reordenando as colunas
   deputados_impeachment_evang <- deputados_impeachment_evang[c(1,2,3,4,5,6,7,8,9,10,11,12,13,14,15,16,17,18,19,20,21,22,23,24,26,25)]

   #Removendo deputados que se absteram-se ou estavam ausentes

     deputados_impeachment_evang$IMPEACHMENT <- as.character(deputados_impeachment_evang$IMPEACHMENT)
deputados_impeachment_evang <- filter(deputados_impeachment_evang, as.character(IMPEACHMENT) != "ABST", as.character(IMPEACHMENT) != "AUSEN")
      deputados_impeachment_evang$IMPEACHMENT <- as.factor(deputados_impeachment_evang$IMPEACHMENT)

     trainIndex <- createDataPartition(deputados_impeachment_evang$IMPEACHMENT, p = .75,
                                  list = FALSE,
                                  times = 1)

      train <- deputados_impeachment_evang[trainIndex,]
      test <-  deputados_impeachment_evang[-trainIndex,]
     
   knnFit <- train(IMPEACHMENT ~ . , 
                data = train[,4:26], 
                method = "knn", 
                trControl = fitControl,
                preProcess = c("center","scale"), 
                tuneGrid = expand.grid(.k = 2:10),
                metric = "Accuracy")
```

#Variaveis mais importantes

```{r,message=FALSE, warning=FALSE}
   varImp(knnFit)
```

#Testando o modelo (KNN com a variável 'envagélico')

```{r,message=FALSE, warning=FALSE}
    predictions <- predict(knnFit,newdata=test[,4:25])
    confusionMatrix(data = predictions, test$IMPEACHMENT)
```

Infelizmente, a acurácia diminuiu em relação ao modelo anterior. Vamos testar agora com a variável 'pendência judicial'.

#Treinando o modelo (KNN com a variável 'pendência judicial')

```{r,message=FALSE, warning=FALSE}
 deputados_impeachment_evang_pend <- read.csv("~/Documents/DataAnalysis_Problems/DataCourse2/Problem5/deputados_impeachment_evang_pend.csv", sep=";")
    
    deputados_impeachment_evang_pend <- deputados_impeachment_evang_pend[c(1,2,3,4,5,6,7,8,9,10,11,12,13,14,15,16,17,18,19,20,21,22,23,24,26,27,25)]
      deputados_impeachment_evang_pend <- select(deputados_impeachment_evang_pend, -evangelico)
      deputados_impeachment_evang_pend$IMPEACHMENT <- as.character(deputados_impeachment_evang_pend$IMPEACHMENT)
      deputados_impeachment_evang_pend <- filter(deputados_impeachment_evang_pend, as.character(IMPEACHMENT) != "ABST", as.character(IMPEACHMENT) != "AUSEN")
      deputados_impeachment_evang_pend$IMPEACHMENT <- as.factor(deputados_impeachment_evang_pend$IMPEACHMENT)

     trainIndex <- createDataPartition(deputados_impeachment_evang_pend$IMPEACHMENT, p = .75,
                                  list = FALSE,
                                  times = 1)

      train <- deputados_impeachment_evang_pend[trainIndex,]
      test <-  deputados_impeachment_evang_pend[-trainIndex,]
     
     knnFit <- train(IMPEACHMENT ~ . , 
                data = train[,4:26], 
                method = "knn", 
                trControl = fitControl,
                preProcess = c("center","scale"), 
                tuneGrid = expand.grid(.k = 2:10),
                metric = "Accuracy")
```

#Variaveis mais importantes

```{r,message=FALSE, warning=FALSE}
   varImp(knnFit)
```

#Testando o modelo (knn com variável 'pendência judicial')

```{r,message=FALSE, warning=FALSE}
    predictions <- predict(knnFit,newdata=test[,4:25])
    confusionMatrix(data = predictions, test$IMPEACHMENT)
```

Melhorando significativamente o modelo, porém ainda não foi melhor que o modelo de random forest.

#Conclusão
Melhor modelo obtido levando em consideração a acurácia foi o Random forest usando a variável 'pendência judicial'. O mesmo conseguiu uma acurácia de 94%.
