---
title: "Checkpoint1"
author: "Arthur Sena"
date: "04/29/2016"
output: html_document
---

#Descrição dos Dados

Os dados para realizar a predição foram extraídos do portal www.qmrepresenta.com.br, onde são elencados votações polêmicas da câmara dos deputados e que repercutiram na mídia nacional.

O dataset é composto de 540 observações e 25 variáveis, onde a variável IMPEACHMENT será nossa variável resposta. São elas:


__id_dep:__ identificador do deputado (é o mesmo identificador para a api da câmara. Ver http://www.camara.leg.br)

__nome:__ Nome do deputado sem acentos, pontuações ou espaços.

__nome_ completo:__ Nome completo do deputado

__partido:__ legenda do partido

__UF:__ estado que o deputado foi eleito

__tema_*:__ variáveis referentes as votações que constam no portal “Quem me Representa”

__IMPEACHMENT:__ voto do impeachment. (variável resposta)

Abaixo é possível visualizar uma pequena amostra dos nossos dados.

```{r,message=FALSE, warning=FALSE}
    library(GGally)
    library(caret)
    library(C50)
    library(dplyr)
    set.seed(46)
    temas <- read.delim("~/Documents/DataAnalysis_Problems/DataCourse2/Problem5/temas.csv")
    imp.votacao <- read.csv("~/Documents/DataAnalysis_Problems/DataCourse2/Problem5/imp-votacao.csv")
    deputados_temas_e_impeachment_v1.1 <- read.csv("~/Documents/DataAnalysis_Problems/DataCourse2/Problem5/deputados_temas_e_impeachment_v1.1.csv", sep=";")

    head(imp.votacao)
    head(deputados_temas_e_impeachment_v1.1)

     deputados_temas_e_impeachment_v1.1$IMPEACHMENT <- as.character(deputados_temas_e_impeachment_v1.1$IMPEACHMENT)
      deputados_temas_e_impeachment_v1.1 <- filter(deputados_temas_e_impeachment_v1.1, as.character(IMPEACHMENT) != "ABST", as.character(IMPEACHMENT) != "AUSEN")
      deputados_temas_e_impeachment_v1.1$IMPEACHMENT <- as.factor(deputados_temas_e_impeachment_v1.1$IMPEACHMENT)
```

Obs.: Eu precisei eliminar os deputados que estiveram ausente ou que se abstiveram, pois o caret reclama que não pode usar o glm pra classificar uma variável que apresenta mais que dois níveis. Ou seja, apenas deixei os deputados que votaram SIM ou NÃO.


Vamos analisar a frequência dos votos.
```{r, message=FALSE, warning=FALSE}
    table(deputados_temas_e_impeachment_v1.1$IMPEACHMENT)
```

Vemos que temos uma porcentagem de 66% de deputados a favor do impeachment.

Vamos agora ver como as nossas variáveis se relacionam com a variável alvo.

```{r,message=FALSE, warning=FALSE}
   ggpairs(deputados_temas_e_impeachment_v1.1[,c(4,5,25)])
   ggpairs(deputados_temas_e_impeachment_v1.1[,c(6,7,8,9,25)])
   ggpairs(deputados_temas_e_impeachment_v1.1[,c(10,11,12,13,25)])
   ggpairs(deputados_temas_e_impeachment_v1.1[,c(14,15,16,17,25)])
   ggpairs(deputados_temas_e_impeachment_v1.1[,c(18,19,20,21,25)])
   ggpairs(deputados_temas_e_impeachment_v1.1[,c(22,23,24,25)])
```

#Treinando o modelo (regressão-logistica)

```{r,message=FALSE, warning=FALSE}
      trainIndex <- createDataPartition(deputados_temas_e_impeachment_v1.1$IMPEACHMENT, p = .75,
                                  list = FALSE,
                                  times = 1)

      train <- deputados_temas_e_impeachment_v1.1[trainIndex,]
      test <-  deputados_temas_e_impeachment_v1.1[-trainIndex,]
       ctrl <- trainControl(method = "repeatedcv", number = 10,repeats=10, savePredictions = TRUE)
      logit <- train(IMPEACHMENT ~ ., method='glm', family='binomial', data=train[,4:25], trControl = ctrl)
```

#Importância das variáveis.

```{r, warning=FALSE, message=FALSE}
   (varImp(logit))
```

Vemos que a variável partido é a mais importante para o modelo.


#Testando o modelo (regressão-logistica)
```{r,message=FALSE, warning=FALSE}
      confusionMatrix(test$IMPEACHMENT, predict(logit, test[,4:24]))
```

#Engenharia de Features

Podemos tentar melhorar nosso modelo apenas adicionando variáveis que possam ajudá-lo. Por exemplo, segundo essa [notícia](http://www.gazetadopovo.com.br/blogs/caixa-zero/93-dos-deputados-da-bancada-evangelica-votaram-pelo-impeachment/) 93% dos deputados da bancada evangélica votaram pelo impeachment. Desse modo, uma variável que pudesse dizer se o deputado é ou não evangélico poderia ajudar o modelo.

Pensando nisso, eu achei esse [link](http://noticias.gospelmais.com.br/lista-deputados-evangelicos-favor-contra-impeachment-82156.html) que contém a lista dos deputados evangélicos, e a partir disso, fiz um script em python que cria a coluna "evangelico". O script pode ser visualizado logo abaixo:

```{r,eval=FALSE}
#!/usr/bin/env python
import sys  

reload(sys)  
sys.setdefaultencoding('utf8')

f = open('deputados_temas_e_impeachment_v1.1.csv','r')

evang = open('deput_evang_lista.txt','r')

lista_evang = []
for nome in evang.readlines():
  	nome_formatado = (nome.strip()).split(" ")[0:2]
		if "(" not in nome_formatado[1]:
			temp1 = nome_formatado[0]
			temp2 = nome_formatado[1] 
			nome_sobrenome = temp1 + temp2
			nome_sobrenome
			lista_evang.append(nome_sobrenome)
		else:
			temp1 = nome_formatado[0]
			nome_sem_sobrenome = temp1
			lista_evang.append(nome_sem_sobrenome)

for line in f.readlines():
	nome_deputado  =  (line.strip()).split(";")[1]
	if "id_dep" in (line.strip()).split(";"):
		print (line.strip()) + ";" + "evangelico"
	elif nome_deputado.upper() in lista_evang:
		print (line.strip()) + ";" + "sim"
	else:
		print (line.strip()) + ";" + "nao"
```

Agora vamos importar o nosso novo dataset.

```{r,message=FALSE, warning=F}
     deputados_impeachment_evang <- read.csv("~/Documents/DataAnalysis_Problems/DataCourse2/Problem5/deputados_impeachment_evang.csv", sep=";")
  
   #Reordenando as colunas
   deputados_impeachment_evang <- deputados_impeachment_evang[c(1,2,3,4,5,6,7,8,9,10,11,12,13,14,15,16,17,18,19,20,21,22,23,24,26,25)]

   #Removendo deputados que se absteram-se ou estavam ausentes

     deputados_impeachment_evang$IMPEACHMENT <- as.character(deputados_impeachment_evang$IMPEACHMENT)
deputados_impeachment_evang <- filter(deputados_impeachment_evang, as.character(IMPEACHMENT) != "ABST", as.character(IMPEACHMENT) != "AUSEN")
      deputados_impeachment_evang$IMPEACHMENT <- as.factor(deputados_impeachment_evang$IMPEACHMENT)
```

Vamos analisar a relação da nossa nova variavel com o target.

```{r,message=FALSE, warning=F}
      ggpairs(deputados_impeachment_evang[,c(25,26)])
```

Vemos que todos os deputados que marcamos como evangéligos votaram a favor do impeachment, ou seja, nossa nova variável tem uma boa relação com o alvo.

#Treinando modelo (usando variavel "evangelico")

```{r,message=FALSE, warning=FALSE}
     trainIndex <- createDataPartition(deputados_impeachment_evang$IMPEACHMENT, p = .75,
                                  list = FALSE,
                                  times = 1)

      train <- deputados_impeachment_evang[trainIndex,]
      test <-  deputados_impeachment_evang[-trainIndex,]
     
      logit2 <- train(IMPEACHMENT ~ ., method='glm', family='binomial', data=train[,4:26], trControl = ctrl)
```

#Importância das variáveis.

```{r,message=FALSE, warning=FALSE}
   varImp(logit2)
```

Vemos que a nova variável se encontra entre as vinte mais importantes. O que é um bom sinal.

#Testando o modelo (usando variavel "evangelico")

```{r,message=FALSE,warning=FALSE}
    confusionMatrix(test$IMPEACHMENT, predict(logit2, test[,4:25]))
```

Observando os resultados, vemos que conseguimos melhorar a acurácia do nosso modelo usando a variável nova.

Outro fato interessante sobre os nossos deputados é que quase 60% dos que votaram contra o governo apresentam alguma pendência na justiça segundo esse [link](http://www.ebc.com.br/noticias/politica/2016/04/cerca-60-dos-deputados-federais-que-julgaram-dilma-tem-pendencias-na). O mesmo link apresenta uma lista dos deputados.

Desse modo, vamos criar outra variável que diga se o deputado tem uma pendência judicial ou não. Para isso, novamente precisei criar um script em python que pudesse me ajudar. O código pode ser visto abaixo.

```{r,message=FALSE, warning=FALSE, eval=FALSE}
#!/usr/bin/env python
import sys  

reload(sys)  
sys.setdefaultencoding('utf8')

from unidecode import unidecode

f = open('deputados_impeachment_evang.csv','r')

deput_pend_jud = open('deput_pend_jud.txt','r')


lista_pend = []
for line in deput_pend_jud.readlines():
  temp = line.strip().split("\t")
	if len(temp) > 1:
		if len(temp[0].split(" ")) == 2:
			lista_pend.append("".join(temp[0].split(" ")))
		elif len(temp[0].split(" ")) > 2:
			nome1 = temp[0].split(" ")[0]
			nome2 = temp[0].split(" ")[1]
			lista_pend.append(nome1 + nome2)		

for line in f.readlines():
	nome_deputado  =  (line.strip()).split(";")[1]
	if "id_dep" in (line.strip()).split(";"):
		print (line.strip()) + ";" + "pendencia"
	elif nome_deputado.upper() in lista_pend:
		print (line.strip()) + ";" + "sim"
	else:
		print (line.strip()) + ";" + "nao"
```

Com a nova coluna criada, vamos repetir o processo de construção e teste do modelo.

```{r,message=FALSE, warning=FALSE}
    deputados_impeachment_evang_pend <- read.csv("~/Documents/DataAnalysis_Problems/DataCourse2/Problem5/deputados_impeachment_evang_pend.csv", sep=";")
    
    deputados_impeachment_evang_pend <- deputados_impeachment_evang_pend[c(1,2,3,4,5,6,7,8,9,10,11,12,13,14,15,16,17,18,19,20,21,22,23,24,26,27,25)]
      deputados_impeachment_evang_pend <- select(deputados_impeachment_evang_pend, -evangelico)
      deputados_impeachment_evang_pend$IMPEACHMENT <- as.character(deputados_impeachment_evang_pend$IMPEACHMENT)
      deputados_impeachment_evang_pend <- filter(deputados_impeachment_evang_pend, as.character(IMPEACHMENT) != "ABST", as.character(IMPEACHMENT) != "AUSEN")
      deputados_impeachment_evang_pend$IMPEACHMENT <- as.factor(deputados_impeachment_evang_pend$IMPEACHMENT)
  
```

#Relação da variável com o alvo

```{r, message=FALSE, warning=FALSE}
   ggpairs(deputados_impeachment_evang_pend[,c(26,25)])
```

Todos os deputados que apresentam pendências judiciais votaram sim. Isso é um bom indicador de que estamos no caminho certo.

#Treinando o modelo (usando variavel "pendência judicial")
```{r, message=FALSE, warning=FALSE}
      trainIndex <- createDataPartition(deputados_impeachment_evang_pend$IMPEACHMENT, p = .75,
                                  list = FALSE,
                                  times = 1)

      train <- deputados_impeachment_evang_pend[trainIndex,]
      test <-  deputados_impeachment_evang_pend[-trainIndex,]
     
      logit3 <- train(IMPEACHMENT ~ ., method='glm', family='binomial', data=train[,4:26], trControl = ctrl)
```

#Importância das variáveis

```{r,message=FALSE, warning=FALSE}
    varImp(logit3)
```

Vemos que a variável 'penência' se encontra entre as mais importantes. Vamos agora testar.

#Testando o modelo (usando variavel "pendência judicial")
```{r,message=FALSE, warning=FALSE}
   confusionMatrix(test$IMPEACHMENT, predict(logit3, test[,4:25]))
```

Novamente, conseguimos aumentar a acurácia em relação ao primeiro modelo criado.
