---
title: "CheckPoint2"
author: "Arthur Sena"
date: "05/11/2015"
output: word_document
---

```{r}
  library(ggplot2, quietly = T, warn.conflicts = F)
  library(dplyr, quietly = T, warn.conflicts = F)
```


#Descrição dos Dados


#Análise dos Dados

Com os dados em mãos, nós podemos fazer algumas perguntas interessantes, como por exemplo: Existe diferença significativa entre o momento em que o gol acontece no 1o e 2o tempo das partidas, considerando o minuto do 1o ou 2o tempo em que ele acontece?

Para responder essa pergunta, nós precisamos dividir os gols entre os que ocorreram no primeiro tempo e os que ocorreram no segundo tempo do jogo. Feito isso, podemos aplicar um teste de hipótese no qual minhas hipóteses seriam:

__Hipótese Nula:__ Não existe diferença significativa, ou seja, a média dos gols são iguais nos dois tempos 
__Hipótese Alternativa:__Existe uma diferença significativa entre a média dos gols


```{r}

        gols<-read.csv("camp brasileiro 2013 - dados processados copy.csv")
        gols <- filter(gols,tempo_gol != "None")
        gols$tempo_gol <- as.numeric(gols$tempo_gol)

        tempo1 <- filter(gols,tempo_gol <= 45)
        tempo2 <- filter(gols,tempo_gol > 45)
        tempo2$tempo_gol <- tempo2$tempo_gol - 45
 
        t.test(tempo1$tempo_gol,tempo2$tempo_gol)

```

Observando o valor do "p-value", o qual se refere ao valor da probabilidade de refutar a hipótese nula. Se o "p-value" apresentar um valor menor que o alfa, onde nesse caso é 5%, nós podemos refutar a hiótese nula. Caso contrário, não podemos refutá-la. No nosso caso, podemos notar que o valor do "p-value" é maior que o alfa, ou seja, não podemos refutar a hipótese nula. Outra informação valiosa é o intervalo de confiança da diferença das médias, onde obtemos um intervalo entre [-2.7279333, 0.6902483]. Observando esse intervalo podemos perceber que o valor zero se encontra incluindo nele, ou seja, com 95% de confiança dizemos que não existe uma diferença significativa entre as médias dos gols nois dois tempos.

__Utilizando o "Wilcoxon test"__ nós podemos refazer o experimento anterior utilizando as mesmas hipótese, mas usando a mediana como parâmetro.

```{r}
      wilcox.test(tempo1$tempo_gol,tempo2$tempo_gol)
```

Mais uma vez notamos que o valor do "p-value" é maior que 5% (alfa), ou seja, continumaos não podendo refutar a hipótese nula.

Após calcularmos os resultados dos testes de hipóteses com os Intervalos de Confiança podemos concluir que as duas técnicas se auto complementam, no sentido que sem o IC eu não consigo afirmar o tamanho da diferença das médias, caso exista tal diferença. Com o mesmo raciocinio, podemos dizer que sem o teste de hipóteses não temos o valor do p-value, ou seja, não tenho a probabilidade de rejeitar a hipótese nula.




