---
title: "Problema3-checkPoint4"
author: "Arthur Sena"
date: "20-05-2015"
output: html_document
---

```{r}
  library(ggplot2, quietly = T, warn.conflicts = F)
  library(dplyr, quietly = T, warn.conflicts = F)
```


#Descrição dos Dados
Os nossos dados são referentes aos gols do campeonato brasileiro de 2013. Onde, no total, nós temos um conjunto com 973 observações cada uma com 7 colunas/variáveis. Uma pequena amostra dos dados pode ser visualizada logo abaixo:

```{r}
     gols<-read.csv("camp brasileiro 2013 - dados processados copy.csv")
     head(gols)
```

Os dados acima apresentam uma columa de "tempo_gol", na qual representa o minuto em que um determinado gol ocorreu naquele jogo. Para efeito de melhor visualização e entendimento dos dados, nós podemos criar um histograma com a frequência de gols em cada tempo do jogo.

```{r}
        gols <- filter(gols,tempo_gol != "None")
        gols$tempo_gol <- as.numeric(gols$tempo_gol)

        tempo1 <- filter(gols,tempo_gol <= 45)
        tempo2 <- filter(gols,tempo_gol > 45)
        tempo2$tempo_gol <- tempo2$tempo_gol - 45

        qplot(data = gols, tempo_gol, geom = "histogram")+ggtitle("Frequencia dos gols")
```

Podemos observar que o histograma se encontra em uma forma uniforme, onde não é possível reparar em algum intervalo de tempo que se sobressai em relação aos outros.

#Análise dos Dados

Com esses dados em mãos podemos tentar responder algumas perguntas interessantes, como por exemplo:

__1)Existe uma diferença significativa entre a média do tempo de gols entre o 1º e o 2º turno do campeonato ?__

O primeiro passo para responder tal pergunta e agrupar os gols em dois grupos: 1º turno e 2º turno. Feito isso, podemos usar um simples teste de hipóteses, no qual minhas hipóteses poderiam ser:

__H0:__Não existe diferença significativa.  
__H1:__Existe uma diferença significativa.

Após definida as hipóteses, podemos então calcular o nosso p-value.

```{r}

     gols<-read.csv("camp brasileiro 2013 - dados processados copy.csv")
     gols <- filter(gols,tempo_gol != "None")
     gols$tempo_gol <- as.numeric(gols$tempo_gol)

     turno_1 <- filter(gols, id_jogo <= 190)
     turno_2 <- filter(gols, id_jogo > 190)
     t.test(turno_1$tempo_gol,turno_2$tempo_gol)
```

Observando o resultado do teste notamos que o p-value se encontra acima de 5%, ou seja, não podemos refutar a nossa hipótese nula.
A fim de obter uma análise mais completa, podemos calcular o Intervalo de Confiança da média de cada turno.

```{r}

     gols<-read.csv("camp brasileiro 2013 - dados processados copy.csv")
     gols <- filter(gols,tempo_gol != "None")
     gols$tempo_gol <- as.numeric(gols$tempo_gol)

    gols$turno <- 0

      for (i in seq(1,nrow(gols))){
           if (gols[i,1] <= 190){
                gols[i,8] <- 1
             }
           else{
            gols[i,8] <- 2
           }
      }
    
       ggplot(gols, aes(x = turno, y = tempo_gol)) + 
          stat_summary(fun.y = mean, geom = "point") + 
          stat_summary(fun.data = mean_cl_normal, geom = "errorbar", colour = "blue",) + ggtitle("Intervalos de Confiança")

```

Observando o gráfico acima notamos que os intervalos das médias, praticamente, sobrepõem um ao outro, ou seja, não existe diferença significativa entre eles com 95% de confiança.

__2) Existe uma diferença significativa entre a média do tempo de gol do campeão do campeonato  em relação aos demais times ?__

A fim de responder essa questão, vamos precisar selecionar os gols marcados pelo campeão da nossa amostra e comparar com o tempo dos gols dos demais times. Antes disso, vamos definir nossas hipóteses:

__H0:__Não existe diferença significativa entre a média do tempo de gols do campeão com os demais times.  
__H1:__Existe uma diferença significativa entre a média do tempo de gols do campeão com os demais.

```{r}
    gols<-read.csv("camp brasileiro 2013 - dados processados copy.csv")
    gols <- filter(gols,tempo_gol != "None")
    gols$tempo_gol <- as.numeric(gols$tempo_gol)

    gols_campeao <- filter(gols, time_gol == "Cruzeiro")
    demais_times <- filter(gols, time_gol != "Cruzeiro")

   t.test(gols_campeao$tempo_gol,demais_times$tempo_gol)

```

Novamente notamos que o p-value apresenta um valor maior que 5%, ou seja, não podemos refutar a nossa hipótese nula. Assim sendo, visualizando o gráfico de intervalo de confiança devemos observar os intervalos sobrepondo um ao outro.

```{r}

  gols<-read.csv("camp brasileiro 2013 - dados processados copy.csv")
    gols <- filter(gols,tempo_gol != "None")
    gols$tempo_gol <- as.numeric(gols$tempo_gol)   
 

    gols$Cruz_Demais <- "X"

    for (i in seq(1,nrow(gols))){
           if (gols[i,5] == "Cruzeiro"){
                gols[i,8] <- "Cruzeiro"
             }
           else{
            gols[i,8] <- "Outros_Times"
           }
      }

   ggplot(gols, aes(x = Cruz_Demais, y = tempo_gol)) + 
          stat_summary(fun.y = mean, geom = "point") + 
          stat_summary(fun.data = mean_cl_normal, geom = "errorbar", colour = "blue",) + ggtitle("Intervalos de Confiança")

```

  Como esperado os intervalos sobrepõe um ao outro.
  
__3)Existe uma diferença significativa entre a média de gols realizados pelos times jogando dentro e fora de casa?__
Neste problema, nós precisaremos agrupar nossos dados em dois grupos: Quantidade de gols marcado dentro de casa e Quantidade de gols marcado fora de casa. À partir disso, nós podemos considerar um teste de hipóteses com a seguinte configuração:

__H0:__Não existe diferença significativa entre a média de gols realizados pelos times jogando dentro e fora de casa.  
__H1:__Existe uma diferença significativa entre a média de gols realizados pelos times jogando dentro e fora de casa.


```{r}
    
    gols<-read.csv("camp brasileiro 2013 - dados processados copy.csv")
    gols <- filter(gols,tempo_gol != "None")
    gols$tempo_gol <- as.numeric(gols$tempo_gol)   

    times_gols <- group_by(gols, time_gol) %>% summarise_each(funs(length))
    times_gols <- times_gols[,c(1,2)]
    colnames(times_gols)<- c("Time","Gols")

    campeaoGols <- filter(times_gols, Time == "Cruzeiro")

      ids <- levels(as.factor(gols$id_jogo))
      jogos <- group_by(gols, id_jogo)
jogos_dados <- data.frame(timeA=c(),timeB=c(),placarA=c(),placarB=c())

for (i in ids){
   jogo <- filter(jogos, id_jogo == as.numeric(i))
   timeA <- jogo[1,2]
   timeB <- jogo[1,3]
   placarA <- max(jogo$placar_time_a)
   placarB <- max(jogo$placar_time_b)
   list(timeA, timeB,placarA,placarB)
   jogos_dados <- rbind(jogos_dados,data.frame(timeA=c(timeA),timeB=c(timeB),placarA=c(placarA),placarB=c(placarB)))
 }

 casa <- jogos_dados[,c(1,3)]
 fora <- jogos_dados[,c(2,4)]

t.test(casa$placarA,fora$placarB)
```

Observando o p-value, podemos concluir que existe sim uma diferença nas médias da quantidade de gols, ou seja, refutamos a hipótese nula. Vamos agora visualizar o gráfico dos intervalos de confiança, onde nós esperamos que tai intervalos não sobreponham um ao outro.

```{r}
colnames(casa) <- c("Time","Gols")
casa$Fora_Casa <- "Casa"

colnames(fora) <- c("Time","Gols")
fora$Fora_Casa <- "Fora"

jogos_dentro_fora <-rbind(casa, fora)

 ggplot(jogos_dentro_fora, aes(x =Fora_Casa, y = Gols)) + 
          stat_summary(fun.y = mean, geom = "point") + 
          stat_summary(fun.data = mean_cl_normal, geom = "errorbar", colour = "blue",) + ggtitle("Intervalos de Confiança")
```

Visualizando o gráfico acima notamos que os intervalos estão, significativamente, distantes um do outro, o que é justamente o que nós esperávamos.
