---
title: "Untitled"
author: "Arthur Sena"
date: "03/01/2016"
output: html_document
---


#Descriçao dos dados
Os dados são referentes aos usuários de ônibus de Curitiba, onde cada linha do arquivo segue o seguinte padrão: 

```{r echo=FALSE, warning=FALSE}
   library(plyr)
  library(rjson)
   json_file <- '[{"CODLINHA":"ARA","NOMELINHA":"SISTEMA ARAUCARIA","CODVEICULO":"00181","NUMEROCARTAO":"0002624774","DATAUTILIZACAO":"20/10/15 17:35:27,000000"},{"CODLINHA":"ARA","NOMELINHA":"SISTEMA ARAUCARIA","CODVEICULO":"00994","NUMEROCARTAO":"0002575080","DATAUTILIZACAO":"20/10/15 18:25:34,000000"},{"CODLINHA":"ARA","NOMELINHA":"SISTEMA ARAUCARIA","CODVEICULO":"00232","NUMEROCARTAO":"0002849283","DATAUTILIZACAO":"20/10/15 09:49:50,000000"},{"CODLINHA":"ARA","NOMELINHA":"SISTEMA ARAUCARIA","CODVEICULO":"00232","NUMEROCARTAO":"0001502669","DATAUTILIZACAO":"20/10/15 13:07:02,000000"},{"CODLINHA":"ARA","NOMELINHA":"SISTEMA ARAUCARIA","CODVEICULO":"00998","NUMEROCARTAO":"0003535943","DATAUTILIZACAO":"20/10/15 09:55:50,000000"},{"CODLINHA":"ARA","NOMELINHA":"SISTEMA ARAUCARIA","CODVEICULO":"00998","NUMEROCARTAO":"0003496859","DATAUTILIZACAO":"20/10/15 12:37:20,000000"}]'
   json_data <- fromJSON(json_file)
   data <- do.call("rbind", json_data)
   head(data)
```

Analisando os dados acima, vamos utilizar o HADOOP para responder algumas perguntas. O código MapReduce foi implementado
utilizando Python.

#Perguntas

##1)  Quais as linhas que são mais utilizadas ?
Para responder essa pergunta precisamos fazer uma simples contagem em cima das linhas de ônibus.

__mapper.py__: O map apenas retorna uma tupla com a linha e o inteiro 1.
```{r, eval=FALSE}
    import sys
    
    for line in sys.stdin:
      if len(line) > 1:
    		cod_linha = line.strip().split(',')[1].split(":")[1]
    		print "%s\t%s" % (cod_linha,1)
```

__reducer.py__: O meu reducer conta quantas vezes aquela linha foi encontrada e retornar uma tupla com a linha e quantidade de vezes.
```{r, eval=FALSE}
    import sys

    value_temp = 0
    cod_linha_temp = ''
    cod_linha_atual = ''
    
    for line in sys.stdin:
      cod_linha = line.split('\t')[0]
    	value = line.split('\t')[1]
    
    	if cod_linha_temp == '':
    		cod_linha_temp = cod_linha
    		cod_linha_atual = cod_linha
    		value_temp = value_temp + int(value) 
    	elif cod_linha_temp == cod_linha:
    		value_temp = value_temp + int(value)
    	else:
    		print "%s\t%s" % (cod_linha_temp,value_temp)
    		cod_linha_temp	= cod_linha
    		value_temp = 0
    		cod_linha_atual = cod_linha
    
    if cod_linha_atual == cod_linha_temp:
    	print "%s\t%s" % (cod_linha_temp,value_temp)
```

Agora vamos rodar executar o Map e o Reduce com o comando abaixo

bin/hadoop jar contrib/streaming/hadoop-streaming-1.2.1.jar -file /home/arthur/Documents/DataAnalysis_Problems/DataCourse2/Problem2/mapper.py  -mapper /home/arthur/Documents/DataAnalysis_Problems/DataCourse2/Problem2/mapper.py -file /home/arthur/Documents/DataAnalysis_Problems/DataCourse2/Problem2/reducer.py   -reducer /home/arthur/Documents/DataAnalysis_Problems/DataCourse2/Problem2/reducer.py -input input/doc1-2015102121.txt -output output

Porque eu estou utilizando python, eu precisei usar o jar 'hadoop-streaming-1.2.1.jar' para executar. Ao fim da execução o Hadoop gerou o arquivo 'output/part-00000' contendo a resposta. Uma parte do arquivo pode ser vista logo abaixo:

```{r, echo=FALSE}
    pergunta1 <- read.delim("~/Documents/DataAnalysis_Problems/DataCourse2/Problem2/pergunta1.txt", header=FALSE)
    colnames(pergunta1) <- c('Linha','Quantidade')
    head(pergunta1[order(-pergunta1[,2]),])
```

Observando a tabela vemos as linhas mais frequentes.


##2)  Quais linhas apresentam mais veiculos ?

##3)  Qual o número do cartão mais utilizado ? Quantas vezes ?



