---
title: "Round-2"
author: "Arthur Sena"
date: "06/24/2015"
output: pdf_document
---

```{r}
```{r message=FALSE,warning=FALSE}

alunos_Teste <- levels(as.factor(teste$MATRICULA))    
  
  new_data2 <- data.frame()
  
  for (aluno in alunos_Teste){
       temp <- filter(teste, aluno == as.character(MATRICULA), na.omit = T)
       media <- sum(temp$MEDIA)/nrow(temp)
       print(media)
CURSO <- teste %>% filter( aluno ==  as.character(MATRICULA)) %>% select(CURSO)
ID <- teste %>% filter( aluno ==  as.character(MATRICULA)) %>% select(ID)
     SITUACAO <- teste %>% filter( aluno ==  as.character(MATRICULA)) %>% select(SITUACAO)
 CREDITOS <- sum(temp$CREDITOS, na.rm = T)/nrow(temp)
 PERIODO <- temp$PERIODO_RELATIVO
 REPROVADO_FALTA <- "false"
         if (nrow(filter(temp, SITUACAO == "Trancado")) > 0){
            REPROVADO_FALTA <- "true"
         } 
       new_data2 <- rbind(new_data2,data.frame(aluno,media,CURSO,SITUACAO,CREDITOS,REPROVADO_FALTA,PERIODO,ID) )
  }

```


saida <- (cbind(new_data2$ID,as.data.frame(result)))
colnames(saida) <- c("ID","COD_EVASAO")
write.csv(saida, file = "Saida7_PeriodoRelativo.csv",row.names=F)
```


```{r}
library(dplyr, quietly = T, warn.conflicts = F)
library("C50")
library("gmodels")
```

#Predição de Evasão de alunos do quinto período

Nesse segundo round da competição, nós utilizaremos os mesmos dados, porém tetaremos criar um bom modelo para prever a evasão de alunos que estão no quinto período do curso. Os nossos dados podem ser, novamente, vistos abaixo:

```{r}
    treino<- read.csv("treino_2Round.csv")
    summary(treino)
    head(treino)
```


#Primeiro Modelo
No meu primeiro modelo eu considerei as variáveis: Curso e Média do aluno. Eu construir um novo dataset a partir
do original, onde cada linha representa um aluno com sua média do período e seu curso. A partir disso, utilizei a biblioteca C50 a fim de criar um modelo para explicar a variável evasão do aluno. O código para isso se encontrar logo abaixo:

```{r  message=FALSE, warning=FALSE}
    treino<- read.csv("treino_2Round.csv")
    teste <- read.csv("teste_2round.csv")
  
    evadiu <- filter(treino, COD_EVASAO == 1, PERIODO_RELATIVO  == 5)
    nao_evadiu <- filter(treino, COD_EVASAO == 0, PERIODO_RELATIVO  == 5)
    treino2 <- rbind(evadiu[1:1000,],nao_evadiu[1:1200,])

 alunos <- levels(as.factor(treino$MATRICULA))    
  new_data <- data.frame()
  
    for (aluno in alunos){
         temp <- filter(treino, aluno == as.character(MATRICULA), na.omit = T)
         media <- sum(temp$MEDIA,na.rm = T)/nrow(temp)
         cod_evasao <- treino %>% filter( aluno ==  as.character(MATRICULA)) %>% select(COD_EVASAO)
          CURSO <- treino %>% filter( aluno ==  as.character(MATRICULA)) %>% select(CURSO)
         SITUACAO <- treino %>% filter( aluno ==  as.character(MATRICULA)) %>% select(SITUACAO)
         new_data <- rbind(new_data,data.frame(aluno,media,cod_evasao,CURSO))
    }
  
  alunos_Teste <- levels(as.factor(treino2$MATRICULA))    
  new_data2 <- data.frame()
  for (aluno in alunos_Teste){
       temp <- filter(treino2, aluno == as.character(MATRICULA), na.omit = T)
       media <- sum(temp$MEDIA,na.rm = T)/nrow(temp)
       COD_EVASAO <- treino2 %>% filter( aluno ==  as.character(MATRICULA)) %>% select(COD_EVASAO)
        CURSO <- treino2 %>% filter( aluno ==  as.character(MATRICULA)) %>% select(CURSO)
       SITUACAO <- treino2 %>% filter( aluno ==  as.character(MATRICULA)) %>% select(SITUACAO)
       new_data2 <- rbind(new_data2,data.frame(aluno,media,COD_EVASAO,CURSO))
  }

new_data[,"COD_EVASAO"] <- as.factor(new_data$COD_EVASAO)
evasao_model <- C5.0(new_data[,c(1,2,4)], new_data$COD_EVASAO, na.omit = T)
result <- predict(evasao_model,newdata = new_data2)
 CrossTable(new_data2$COD_EVASAO, result, prop.chisq = FALSE, prop.c = FALSE, prop.r = FALSE, dnn = c('actual', 'predicted'))

recall <- 3/319
precision <-3/3
Fmeasure <-  2 * precision * recall / (precision + recall)
print(Fmeasure)
```

Notamos que o F-measure apresenta um valor baixo, ainda sim eu consegui uma pontuação de 94% no kaggle quando submeti tal modelo.

#Segundo Modelo
No meu segundo modelo, eu resolvi usar a variável situação e observar como meu modelo se sairia.
```{r message=FALSE, warning=FALSE}
  alunos <- levels(as.factor(treino$MATRICULA))    
  new_data <- data.frame()
  
    for (aluno in alunos){
         temp <- filter(treino, aluno == as.character(MATRICULA), na.omit = T)
         media <- sum(temp$MEDIA,na.rm = T)/nrow(temp)
         cod_evasao <- treino %>% filter( aluno ==  as.character(MATRICULA)) %>% select(COD_EVASAO)
          CURSO <- treino %>% filter( aluno ==  as.character(MATRICULA)) %>% select(CURSO)
         SITUACAO <- treino %>% filter( aluno ==  as.character(MATRICULA)) %>% select(SITUACAO)
         new_data <- rbind(new_data,data.frame(aluno,media,CURSO,SITUACAO,cod_evasao))
    }
  
  alunos_Teste <- levels(as.factor(treino2$MATRICULA))    
  new_data2 <- data.frame()
  for (aluno in alunos_Teste){
       temp <- filter(treino2, aluno == as.character(MATRICULA), na.omit = T)
       media <- sum(temp$MEDIA,na.rm = T)/nrow(temp)
       COD_EVASAO <- treino2 %>% filter( aluno ==  as.character(MATRICULA)) %>% select(COD_EVASAO)
        CURSO <- treino2 %>% filter( aluno ==  as.character(MATRICULA)) %>% select(CURSO)
       SITUACAO <- treino2 %>% filter( aluno ==  as.character(MATRICULA)) %>% select(SITUACAO)
       new_data2 <- rbind(new_data2,data.frame(aluno,media,CURSO,SITUACAO,COD_EVASAO))
  }

new_data[,"COD_EVASAO"] <- as.factor(new_data$COD_EVASAO)
new_data[,"aluno"] <- as.integer(new_data$aluno)
new_data2[,"aluno"] <- as.integer(new_data2$aluno)
evasao_model <- C5.0(new_data[,c(1,2,3,4)], new_data$COD_EVASAO, na.omit = T)
result <- predict(evasao_model,newdata = new_data2)
 CrossTable(new_data2$COD_EVASAO, result, prop.chisq = FALSE, prop.c = FALSE, prop.r = FALSE, dnn = c('actual', 'predicted'))
recall <- 319/319
precision <-319/159
Fmeasure <-  2 * precision * recall / (precision + recall)
print(Fmeasure)
```
Esse modelo obteve um F-measure melhor que o anterior, porém não consegui melhorar minha pontuação no kaggle, pois mantive um score de 94%.


#Outros Modelos.
Eu construi mais 7 diferentes modelos tentando melhorar minha pontuação, mas infelizmente não consegui. Alguns desses modelos conseguiam prever muito bem os dados de treino, onde obtive o F-measure de valor 1. Ainda sim, quando eu fazia minha submissão via Kaggle minha pontuação continuava a mesma. O que me leva a acreditar que minhas árvores de decisão nao conseguiam generalizar suas previsões muito bem (Overfitting). Abaixo se encontra algumas árvores que eu tinha criado e seus respectivos F-measure.

__Adicionando Variável Total de Créditos cursado pelo aluno__
```{r message=FALSE, warning=FALSE}
  alunos <- levels(as.factor(treino$MATRICULA))    
  new_data <- data.frame()
  
    for (aluno in alunos){
         temp <- filter(treino, aluno == as.character(MATRICULA), na.omit = T)
         media <- sum(temp$MEDIA)/nrow(temp)
         cod_evasao <- treino %>% filter( aluno ==  as.character(MATRICULA)) %>% select(COD_EVASAO)
          CURSO <- treino %>% filter( aluno ==  as.character(MATRICULA)) %>% select(CURSO)
         SITUACAO <- treino %>% filter( aluno ==  as.character(MATRICULA)) %>% select(SITUACAO)
         CREDITOS <- sum(temp$CREDITOS)/nrow(temp)
         new_data <- rbind(new_data,data.frame(aluno,media,CURSO,SITUACAO,CREDITOS,cod_evasao))
    }
  
  alunos_Teste <- levels(as.factor(treino2$MATRICULA))    
  new_data2 <- data.frame()
  for (aluno in alunos_Teste){
       temp <- filter(treino2, aluno == as.character(MATRICULA), na.omit = T)
       media <- sum(temp$MEDIA)/nrow(temp)
       COD_EVASAO <- treino2 %>% filter( aluno ==  as.character(MATRICULA)) %>% select(COD_EVASAO)
        CURSO <- treino2 %>% filter( aluno ==  as.character(MATRICULA)) %>% select(CURSO)
       SITUACAO <- treino2 %>% filter( aluno ==  as.character(MATRICULA)) %>% select(SITUACAO)
       CREDITOS <- sum(temp$CREDITOS)/nrow(temp)
       new_data2 <- rbind(new_data2,data.frame(aluno,media,CURSO,SITUACAO,CREDITOS,COD_EVASAO))
  }

new_data[,"COD_EVASAO"] <- as.factor(new_data$COD_EVASAO)
evasao_model <- C5.0(new_data[,c(1,2,3,4,5)], new_data$COD_EVASAO, na.omit = T)
result <- predict(evasao_model,newdata = new_data2)
 CrossTable(new_data2$COD_EVASAO, result, prop.chisq = FALSE, prop.c = FALSE, prop.r = FALSE, dnn = c('actual', 'predicted'))
recall <- 159/319
precision <- 159/159
Fmeasure <-  2 * precision * recall / (precision + recall)
print(Fmeasure)
```


__Adicionando Variável Período que o aluno se encontra__
```{r message=FALSE, warning=FALSE}
  alunos <- levels(as.factor(treino$MATRICULA))    
  new_data <- data.frame()
  
    for (aluno in alunos){
         temp <- filter(treino, aluno == as.character(MATRICULA), na.omit = T)
         media <- sum(temp$MEDIA)/nrow(temp)
         cod_evasao <- treino %>% filter( aluno ==  as.character(MATRICULA)) %>% select(COD_EVASAO)
          CURSO <- treino %>% filter( aluno ==  as.character(MATRICULA)) %>% select(CURSO)
         SITUACAO <- treino %>% filter( aluno ==  as.character(MATRICULA)) %>% select(SITUACAO)
         CREDITOS <- sum(temp$CREDITOS)/nrow(temp)
         PERIODO <- temp$PERIODO_RELATIVO
         new_data <- rbind(new_data,data.frame(aluno,media,CURSO,SITUACAO,CREDITOS, PERIODO,cod_evasao))
    }
  
  alunos_Teste <- levels(as.factor(treino2$MATRICULA))    
  new_data2 <- data.frame()
  for (aluno in alunos_Teste){
       temp <- filter(treino2, aluno == as.character(MATRICULA), na.omit = T)
       media <- sum(temp$MEDIA)/nrow(temp)
       COD_EVASAO <- treino2 %>% filter( aluno ==  as.character(MATRICULA)) %>% select(COD_EVASAO)
        CURSO <- treino2 %>% filter( aluno ==  as.character(MATRICULA)) %>% select(CURSO)
       SITUACAO <- treino2 %>% filter( aluno ==  as.character(MATRICULA)) %>% select(SITUACAO)
       CREDITOS <- sum(temp$CREDITOS)/nrow(temp)
        PERIODO <- temp$PERIODO_RELATIVO
       new_data2 <- rbind(new_data2,data.frame(aluno,media,CURSO,SITUACAO,CREDITOS, PERIODO ,COD_EVASAO))
  }

new_data[,"COD_EVASAO"] <- as.factor(new_data$COD_EVASAO)
evasao_model <- C5.0(new_data[,c(1,2,3,4,5,6)], new_data$COD_EVASAO, na.omit = T)
result <- predict(evasao_model,newdata = new_data2)
 CrossTable(new_data2$COD_EVASAO, result, prop.chisq = FALSE, prop.c = FALSE, prop.r = FALSE, dnn = c('actual', 'predicted'))
recall <- 319/319
precision <-319/159
Fmeasure <-  2 * precision * recall / (precision + recall)
print(Fmeasure)
```